---
title: "Extraccion de datos"
author: "Grupo B"
date: "`r Sys.Date()`"
# output: html_document
---

# Limpiar el entorno

```{r entorno, include=FALSE}
# Limpiamos el entorno
rm(list = ls())
```

# Carga de librerias

```{r pacman, include=FALSE, message=FALSE, warning=FALSE}
# Instalacion de librerias con pacman

# Asegurarse de que el paquete 'pacman' está instalado
if (!require("pacman")) install.packages("pacman")

pacman::p_load(pdftools, tidyverse, readxl, lubridate, visdat, knitr, tinytex, patchwork, cowplot, wordcloud, gridExtra)

# Con tidyverse: ggplot2, dplyr, tidyr, readr, purrr, tibble, stringr, forcats
# readxl, libreria que requiere una carga aparte explícita
# lubridate, se utiliza con frecuencia con paquetes de tidyverse, pero requiere una carga aparte
# visdat, exploracion visual de los datos 
# tinytex, para LaTex
# patchwork, para la union de graficos
# cowplot, alineacion de gráficos
# wordcloud, generacion de nube de palabras
# gridExtra, para visualizacion 
```

# Como se almacenaran los datos 

```{r DataFrames, include=FALSE}
# ¿Como vamos a almacenar la información? ¿Qué informacion queremos almacenar?

# Dataframe que contendrá el nombre del fichero leido y la factura a la que pertenece. 
FicheroLeido <- data.frame( IdFactura = character(),
                            NombreFichero = character(),
                            stringsAsFactors = FALSE)

# En caso de no ser leido, porque no pertenece a Mercadona, guardaremos el nombre del fichero 
# y lo almacenaremos en otro dataframe para identificarlo y analizar su contenido. 
NoLeido <- data.frame( NombreFichero = character(),
                       stringsAsFactors = FALSE)

# Dataframe que contendrá la información de las diferentes tiendas de las facturas.  
Tienda <- data.frame( IdTienda = character(),
                      Direccion = character(),
                      CodigoPostal = character(),
                      Municipio = character(),
                      Telefono = character(),
                      stringsAsFactors = FALSE)

# Dataframe que contendrá la información de los productos comprados. 
Producto <- data.frame( IdFactura = character(),
                         Producto = character(),
                         Cantidad = character(),
                         PrecioUnitario = character(),
                         ImporteProducto = character(),
                         TipoProducto = character(),
                         stringsAsFactors = FALSE)

# Dataframe que contendrá información de las compras realizadas.
Compra <- data.frame( Fecha = character(),
                      IdTienda = character(),
                      IdFactura = character(),
                      Parking = logical(), 
                      Tarjeta = logical(),
                      ImporteTotal = character(),
                      stringsAsFactors = FALSE)

```

# Funcion para detectar si es de Mercadona

```{r Mercadona, include=FALSE}
# Funcion que comprueba si la factura es de Mercadona o no. 

# Valores que recibe:
# - Nombre del pdf

# Valores que devuelve:
# - Mercadona = valor booleano
# - Tarjeta = valor booleano, si se pago con tarjeta o no 
# - Lineas = todas las líneas leidas del fichero pdf 

EsMercadona <- function(NombrePDF){
  
  carpeta <- 'data/'
  fichero <- paste0(carpeta, NombrePDF)
  
  texto <- pdf_text(fichero) # Extrae el texto del pdf.
  # NOTA: Solo en caso de error en la lectura.
  # File -> Reopen with Encoding -> 'UTF-8'
  
  Lineas <- strsplit(texto, "\n")[[1]] # Divide el texto por cada salto de linea.
  Lineas <- trimws(Lineas) # Elimina espacios en blanco al inicio y final de cada linea.

  # Para verificar que es de Mercadona y que se ha leido correctamente la factura, vamos a evaluar la primera linea.
  Mercadona <- grepl(pattern = 'MERCADONA, S.A.', x = Lineas[1]) # Valor bool si la linea 1 contiene la palabra 'MERCADONA'.
  CIF <- grepl(pattern = 'A-46103834', x = Lineas[1]) # Valor bool si la linea 1 contiene el CIF de Mercadona.
  
  # Verificamos si el pago se hizo con tarjeta o no.
  Tarjeta <- ifelse(test =  any(grepl(pattern = 'TARJETA BANCARIA', x = Lineas)), yes = TRUE, no = FALSE)
  
  # Valores a devolver.
  if ((!Mercadona) | (!CIF)){
    Mercadona <- FALSE
    Lineas <- list()
    Tarjeta <- FALSE
  } 
  
  Informacion <- list(Mercadona, Tarjeta, Lineas)
  
  return(Informacion)
}
```

# Extraer informacion de las lineas leidas 

```{r ExtraeInfo, include=FALSE}
# Función que lee la informacion de la tienda y de los productos por factura.

# Valores que recibe:
# - Lineas = Lista con las lineas del texto leido -> EsMercadona(f)[[3]]

# Valores que devuelve:
# - InformacionCompra = lista que contiene Fecha, IdTienda, IdFactura, Direccion, CP, etc... general de la compra
# - Productos = Lineas que contienen los productos comprados 

ExtraeInformacion <- function(Lineas) {
  
  # Obtenemos las filas que contienen el encabezado, fijo.
  info_compra <- grep(pattern = 'MERCADONA', x = Lineas)
  info_compra_final <- grep(pattern = 'FACTURA SIMPLIFICADA', x = Lineas)
  
  # Definimos el encabezado.
  encabezado <- Lineas[info_compra:info_compra_final]
  
  # Extraemos la información.
  
  Direccion <- encabezado[2]
  
  # Ubicacion (CP y municipio)
  
  # Puede empezar por cualquier número, con una cantidad exacta de 5.
  CP <- str_extract(string = encabezado[3], pattern = '^[0-9]{5}+')
  
  # Será cualquier valor que empiece por una letra mayúscula, y puede ser una o varias. 
  Municipio <- str_extract(string = encabezado[3], pattern = '[A-ZÁÉÍÓÚÀÈÌÒÙ].+')
  
  Telefono <- strsplit(encabezado[4], split = ': ')[[1]][2]
  
  # Fecha (fecha y hora)
  
  # El patron de la fecha será: 'dd/mm/aaaa hh:mm'
  Fecha <- str_extract(string = encabezado[5], pattern = '[0-9]{2}[/][0-9]{2}[/][0-9]{4}[\\s][0-9]{2}:[0-9]{2}')
  
  # Información específica de la factura (tienda, caja, idfactura)
  InfoFactura <- strsplit(x = encabezado[6], split = ': ')[[1]][2]
  InfoFactura <- strsplit(x = InfoFactura, split = '-')[[1]]
  
  IdTienda <- InfoFactura[1]
  NCaja <- InfoFactura[2]
  IdFactura <- InfoFactura[3]
  
  # Obtenemos las filas que contienen los productos.
  indice_inicio_productos <- grep(pattern = '^Descripci[oó]n', x = Lineas)
  indice_final_productos <- grep(pattern = 'TOTAL', x = Lineas)[1]
  
  # Obtenemos el total de la compra.
  Total <- str_extract(string = Lineas[indice_final_productos], pattern = '[0-9]+[,][0-9]{2}')
  
  # Extraemos la información con los productos 
  inicio <- indice_inicio_productos + 1
  final <- indice_final_productos - 1
  
  Productos <- Lineas[inicio:final]
  Productos <- str_replace_all(string = Productos, pattern = '\\s+', ' ') # Eliminar multiples espacios en blanco
  
  # Valores a devolver
  
  # Reunimos la información general.
  InformacionCompra <- list(Direccion, CP, Municipio, Telefono, Fecha, IdTienda, NCaja, IdFactura, Total)
  
  valores <- list(InformacionCompra, Productos)
  return(valores)
}
```

# Funcion para detectar si contiene parking

```{r Parking, include=FALSE}
# Filtro 1
# Función que detecta si hay parking o no.

# Valores que recibe:
# - ListaProductos = lista 'recuperada' de ExtraerInformacion -> ExtraeInformacion(Lineas)[[2]]

# Valores que devuelve:
# - Parking = Valor booleano
# - ListaProductos = lista de productos, recortada o no, depende si hay parking o no

DetectaParking <- function(ListaProductos){
  
  Parking <- FALSE
  
  if (any(grepl(pattern = 'PARKING', x = ListaProductos))) {
    Parking <- TRUE
  
    indice_parking <- grep(pattern = 'PARKING', x = ListaProductos)
    final <- indice_parking - 1
    ListaProductos <- ListaProductos[1:final]
  }
  
  valores <- list(Parking, ListaProductos)
  return(valores)
}
```

# Funcion para detectar si se compró pescado

```{r Pescado, include=FALSE}
# Filtro 2
# Función que detecta si hubo compra de pescado o no. Ayuda en la lectura e identificacion del tipo de producto.

# Valores que recibe:
# - ListaProductos = Lista 'recuperada' del filtro anterior -> DetectaParking(ListaProductos)[[2]]

# Valores que devuelve:
# - Pescado = Valor booleano si hay pescado o no
# - ListaProductos = Todos los productos unitarios, o por peso, si NO TIENE PESCADO
# ---
# - Productos = Todos los productos unitarios
# - ProductosPeso = Los productos pescados y, frutas y verdutas

DetectaPescado <- function(ListaProductos){
  
  Pescado <- FALSE
  
  # ^ indica el inicio de la linea 
  # $ indica el final de la linea
  # Lo empleamos para que PESCADO sea el unico valor en la linea, y no confundir con otros productos
  if (any(grepl(x=ListaProductos, pattern='^PESCADO$'))) {
    
    Pescado <- TRUE

    # Guardo la posicion del primer PESCADO
    PrimerPescado <- grep(x=ListaProductos, pattern='^PESCADO$')[1]
    final <- PrimerPescado-1
    
    Productos <- ListaProductos[0:final] # Productos unitarios
    
    # Los productos a partir de la primer linea PESCADO, serán por peso.
    inicio <- PrimerPescado+1
    ListaProductosPeso <- ListaProductos[inicio:length(ListaProductos)]
    
    # En caso de encontrar otra linea con PESCADO dentro de los productos por peso, la quitamos 
    indices <- !grepl(x=ListaProductosPeso, pattern='^PESCADO$')
    
    ProductosPeso <- ListaProductosPeso[indices]
  }

  if (Pescado){
    valores <- list(Pescado, Productos, ProductosPeso)
  } else {
    valores <- list(Pescado, ListaProductos)
  }
  
  return(valores)
}

```

# Patrones identificados en los productos 

```{r Patrones, include=FALSE}
# Patrones para diferenciar los tupos de producto

# Sabemos que disponemos de 3 tipos de productos
TipoProducto <- c('Unitario', 'Pescado', 'Fruta y verdura')

# Patron normal, para productos unitarios con más de una unidad
patron_normal <- '^([0-9]+)\\s(.+?)\\s([0-9]+,[0-9]{2})\\s+([0-9]+,[0-9]{2})$'

# Caso 2: Cuando cantidad es 1. Es decir, sin precio unitario.
patron_cantidad_1 <- '^1\\s(.+?)\\s+([0-9]+,[0-9]{2})$'

# Caso 3: Productos por peso, tanto pescado como fruteria.
patron_pescado <- "(?i)^[A-ZÁÉÍÓÚÑ]+(?:\\s+[A-ZÁÉÍÓÚÑ]+)*\\s*(?:[0-9/]+)?(?:\\s+[A-ZÁÉÍÓÚÑ]+)*$"

patron_peso <- "^([0-9]+)\\s(.+)$"

patron_precio_peso <- "^([0-9,]+)\\s*kg\\s*([0-9,]+)\\s*€/kg\\s*([0-9,]+)$"

# ^ -> Indica el inicio de la cadena.
# [0-9] -> Un numero de 0 a 9.
# + -> Permite que sean varios numeros, caracteres.
# \\s -> Espacio.
# . -> Lee cualquier caracter, menos el salto de linea.
# ? -> Puede que el valor a evaluar esté o no. 
# , -> Valor literal de ','
# [0-9]{2} -> Exactamente dos numeros 
# $ -> Indica el final de la cadena
```

# Registro de productos 1. Si se compro pescado

```{r Registro1, include=FALSE}

# Funcion que registra datos de los productos si tiene pescado.

# NOTA: Esta funcion solo sirve si se ha comprado pescado. Por eso se creo la funcion anterior 
# para detectar si había pescado o no en la compra.

# InformacionCompra = lista recuperada de ExtraerInformacion 
# Parking = valor bool recuperado de DetectaParking
# ListaProductosUnitarios = lista recuperada de la funcion DetectaPescado
# ListaProductosPeso = lista recuperada de la funcion DetectaPescado, siempre que se haya comprado pescado
# ProductosRegistrados = dataframe Compra, que contendrá todos los productos leidos

RegistraProductosConFiltro <- function (InformacionCompra, Parking, ListaProductosUnitarios, ListaProductosPeso, ProductosRegistrados){
  
  idfactura <- InformacionCompra[[8]]
  
  # Tratamiento para los productos unitarios
  
  i <- 1
  
  while (i <= length(ListaProductosUnitarios)){
    
    p <- ListaProductosUnitarios[i]
  
    if (grepl(pattern = patron_cantidad_1, x = p)){
      
      detalleproducto <- str_match(string = p, pattern = patron_cantidad_1)[2:3]
      
      nombreproducto <- detalleproducto[1]
      precio <- detalleproducto[2]
      tproducto <- TipoProducto[1]
      
      valores <- data.frame(
                    IdFactura = idfactura,
                    Producto = nombreproducto,
                    Cantidad = '1',
                    PrecioUnitario = precio,
                    ImporteProducto = precio, 
                    TipoProducto = tproducto, 
                    stringsAsFactors = FALSE)
      
      ProductosRegistrados <- rbind(ProductosRegistrados, valores)
      
    } else {
      # Si no sigue el patron de una unidad, seguirá el patrón de más de una unidad
      
      detalleproducto <- str_match(string = p, pattern = patron_normal)[2:5]
      
      cantidad <- detalleproducto[1]
      nombreproducto <- detalleproducto[2]
      precio <- detalleproducto[3]
      importe <- detalleproducto[4]
      tproducto <- TipoProducto[1]
      
      valores <- data.frame(
                    IdFactura = idfactura,
                    Producto = nombreproducto,
                    Cantidad = cantidad,
                    PrecioUnitario = precio, 
                    ImporteProducto = importe, 
                    TipoProducto = tproducto, 
                    stringsAsFactors = FALSE) 
      
      ProductosRegistrados <- rbind(ProductosRegistrados, valores)
      
    }
    i <- i + 1
  }
  
  # Tratamiento para los datos por peso
  
  i <- 1
  
  while (i <= length(ListaProductosPeso)){
    
    p <- ListaProductosPeso[i]
  
    if (grepl(pattern = patron_pescado, x = p)){
      
      nombreproducto <- p
      
      i <- i + 1
      
      detalleproducto <- ListaProductosPeso[i]
      detalleproducto <- str_match(string = detalleproducto, pattern = patron_precio_peso)[2:4]
  
      cantidad <- detalleproducto[1]
      precio <- detalleproducto[2]
      importe <- detalleproducto[3]
      tproducto <- TipoProducto[2]
      
      valores <- data.frame(
                    IdFactura = idfactura,
                    Producto = nombreproducto,
                    Cantidad = cantidad,
                    PrecioUnitario = precio, 
                    ImporteProducto = importe, 
                    TipoProducto = tproducto, 
                    stringsAsFactors = FALSE)
        
      ProductosRegistrados <- rbind(ProductosRegistrados, valores)
      
    } else {
      
      # Si no sigue el patron de pescado, seguirá el patron de frutas y verduras; por peso. 
      
      nombreproductopeso <- str_match(string = p, pattern = patron_peso)[2:3]
      
      cantidad <- nombreproductopeso[1]
      nombreproducto <- nombreproductopeso[2]
      
      i <- i + 1
      
      detalleproducto <- ListaProductosPeso[i]
      detalleproducto <- str_match(string = detalleproducto, pattern = patron_precio_peso)[2:4]
  
      cantidad <- detalleproducto[1]
      precio <- detalleproducto[2]
      importe <- detalleproducto[3]
      tproducto <- TipoProducto[3]
      
      valores <- data.frame(
                    IdFactura = idfactura,
                    Producto = nombreproducto,
                    Cantidad = cantidad,
                    PrecioUnitario = precio, 
                    ImporteProducto = importe, 
                    TipoProducto = tproducto, 
                    stringsAsFactors = FALSE)
      
      ProductosRegistrados <- rbind(ProductosRegistrados, valores)
    }
    i <- i + 1
  }
  
  # Solo devolverá el dataframe que contiene los productos registrados
  
  return(ProductosRegistrados)
}
```

# Registro de productos 2. Si NO se compro pescado

```{r Registro2, include=FALSE}
# Funcion que registra datos de los productos cuando no se ha comprado pescado

RegistraProductosSinFiltro <- function (InformacionCompra, Parking, ListaProductos, ProductosRegistrados){
  
  idfactura <- InformacionCompra[[8]]
  
  # Tratamiento para los productos unitarios

  i <- 1
    
  while (i <= length(ListaProductos)) {
    
    p <- ListaProductos[i]
    
    if (grepl(pattern = patron_normal, x = p) | grepl(pattern = patron_cantidad_1, x = p)){
      
      tproducto <- TipoProducto[1]
      
      if (grepl(pattern = patron_normal, x = p)) {
        
        # Productos que tienen mas de una cantidad 
        
        detalleproducto <- str_match(string = p, pattern = patron_normal)[2:5]
        
        cantidad <- detalleproducto[1]
        nombreproducto <- detalleproducto[2]
        precio <- detalleproducto[3]
        importe <- detalleproducto[4]
        
        valores <- data.frame(
                    IdFactura = idfactura,
                    Producto = nombreproducto,
                    Cantidad = cantidad,
                    PrecioUnitario = precio, 
                    ImporteProducto = importe, 
                    TipoProducto = tproducto, 
                    stringsAsFactors = FALSE)
        
        ProductosRegistrados <- rbind(ProductosRegistrados, valores)
        
      } else if (grepl(pattern = patron_cantidad_1, x = p)){
        
        # Productos que tienen una (1) cantidad 
          
        cantidad <- '1'
        
        detalleproducto <- str_match(string = p, pattern = patron_cantidad_1)[2:3]
        
        nombreproducto <- detalleproducto[1]
        precio <- detalleproducto[2]
        
        valores <- data.frame(
                    IdFactura = idfactura,
                    Producto = nombreproducto,
                    Cantidad = cantidad,
                    PrecioUnitario = precio, 
                    ImporteProducto = precio, 
                    TipoProducto = tproducto, 
                    stringsAsFactors = FALSE)
        
        ProductosRegistrados <- rbind(ProductosRegistrados, valores)
      }
      
    } else {
      
      # Si no tienen el patron normal o de una cantidad, entonces es un producto por peso 
      
      # Tratamiento producto por peso, para frutas y verduras
      
      tproducto <- TipoProducto[3]
      
      nombreproductopeso <- str_match(string = p, pattern = patron_peso)[2:3]
      
      cantidad <- nombreproductopeso[1]
      nombreproducto <- nombreproductopeso[2]
      
      i <- i + 1
      
      detalleproducto <- ListaProductos[i]
      detalleproducto <- str_match(string = detalleproducto, pattern = patron_precio_peso)[2:4]
  
      cantidad <- detalleproducto[1]
      precio <- detalleproducto[2]
      importe <- detalleproducto[3]
      
      valores <- data.frame(
                    IdFactura = idfactura,
                    Producto = nombreproducto,
                    Cantidad = cantidad,
                    PrecioUnitario = precio, 
                    ImporteProducto = importe, 
                    TipoProducto = tproducto, 
                    stringsAsFactors = FALSE)
      
      ProductosRegistrados <- rbind(ProductosRegistrados, valores)
    }
    i <- i + 1
  }
  
  # Solo devolverá el dataframe que contiene los productos registrados
  return(ProductosRegistrados)
  
}
```

# Funcion que registra todos los productos

```{r RegistroGeneral, include=FALSE}
# General 

# Funcion que almacena:

# 1. El nombre de los ficheros que no fueron leidos.

# 2. El nombre de los ficheros que fueron leidos; los que corresponden a Mercadona. 

# 3. Información de todas las tiendas que fueron leidas.

# 4. Información sobre productos y compras realizadas

RegistroFichero <- function(Nombrepdf, DF_FicherosNoLeidos, DF_FicherosLeidos, DF_Tiendas, DF_Productos, DF_Compra) {
  
  Verifica <- EsMercadona(Nombrepdf)
  
  # Bool para saber si es de mercadona o no
  V <- Verifica[[1]]
  
  if (V) {
    
    # Verifica si se pagó con tarjeta o no 
    Tarjeta <- Verifica[[2]]
    
    # Todas las lineas leidas
    Lineas <- Verifica[[3]]
    
    # Datos contenidos en el ticket
    datos <- ExtraeInformacion(Lineas)
    
    InfoCompra <- datos[[1]]
    
    direccion <- InfoCompra[[1]]
    codpos <- InfoCompra[[2]]
    municipio <- InfoCompra[[3]]
    tel <- InfoCompra[[4]]
    fecha <- InfoCompra[[5]]
    id_tienda <- InfoCompra[[6]]
    id_factura <- InfoCompra[[8]]
    total <- InfoCompra[[9]]
    
    # Bloque de datos que contiene los productos, sin filtros
    Productos <- datos[[2]]
    
    # FILTRO 1
    filtro1 <- DetectaParking(Productos)
    
    # Valor bool para saber si tiene parking o no
    ValorParking <- filtro1[[1]]
    
    # Todo el bloque que contiene los productos, con filtro parking
    Productos <- filtro1[[2]]
    
    # FILTRO 2
    filtro2 <- DetectaPescado(Productos)
    
    # Valor bool para saber si tiene pescado o no
    Pescado <- filtro2[[1]]
    
    # Añadimos los ficheros que fueron leidos correctamente y además, 
    # añadimos la factura a la que corresponde para verificar posteriormente
    
    if (!id_factura %in% DF_FicherosLeidos$IdFactura){
      
      valores <- data.frame( IdFactura = id_factura,
                             NombreFichero = Nombrepdf,
                             stringsAsFactors = FALSE )
      
      DF_FicherosLeidos <- rbind(DF_FicherosLeidos, valores)
      
    }

    if (!id_factura %in% DF_Compra$IdFactura) {
      
      valores <- data.frame( Fecha = fecha,
                             IdTienda = id_tienda,
                             IdFactura = id_factura,
                             Parking = ValorParking,
                             Tarjeta = Tarjeta,
                             ImporteTotal = total,
                             stringsAsFactors = FALSE)
      
      DF_Compra <- rbind(DF_Compra, valores)
      
    }

    
    if (!id_tienda %in% DF_Tiendas$IdTienda){

      valores <- data.frame( IdTienda = id_tienda,
                              Direccion = direccion,
                              CodigoPostal = codpos,
                              Municipio = municipio,
                              Telefono = tel,
                             stringsAsFactors = FALSE )
      
      DF_Tiendas <- rbind(DF_Tiendas, valores)
    }
    
    # INFORMACION SOBRE LOS PRODUCTOS COMPRADOS
    
    if (Pescado) {
      
      ProductosUnitarios <- filtro2[[2]]
      ProductosPeso <- filtro2[[3]]
      
      DF_Productos <- RegistraProductosConFiltro( InformacionCompra = InfoCompra,
                                 Parking = ValorParking,
                                 ListaProductosUnitarios = ProductosUnitarios,
                                 ListaProductosPeso = ProductosPeso,
                                 ProductosRegistrados = DF_Productos
                                 )
    } else {
      
      Productos <- filtro2[[2]]
      
      DF_Productos <- RegistraProductosSinFiltro ( InformacionCompra = InfoCompra,
                                             Parking = ValorParking,
                                             ListaProductos = Productos,
                                             ProductosRegistrados = DF_Productos)
    }

  } else {
    
    # Si no es de Mercadona
    # INFORMACION GENERAL DE LOS FICHEROS
    
    if (!(Nombrepdf %in% DF_FicherosNoLeidos$NombreFichero)) {
      
      valor <- data.frame(NombreFichero = Nombrepdf,
                           stringsAsFactors = FALSE )
    
      DF_FicherosNoLeidos <- rbind(DF_FicherosNoLeidos, valor)
    }
  }

  valores <- list(FicherosNoLeidos = DF_FicherosNoLeidos,
                  FicherosLeidos = DF_FicherosLeidos,
                  Tiendas = DF_Tiendas,
                  Productos = DF_Productos,
                  Compras = DF_Compra)
  
  # Devuelve todos los dataframes con la respectiva información
  
  return(valores)
}

```

# Bucle for para la lectura de los ficheros de _data_.

```{r CargaFicheros, include=FALSE}
# lista_nombres_ficheros <- list.files(path = 'data/')
lista_nombres_ficheros <- list.files(path = 'data/', pattern = "\\.pdf$")

## Bucle para cargar la informacion de cada fichero

for (f in lista_nombres_ficheros) {
  
  Resultado <- RegistroFichero(Nombrepdf = f, 
                               DF_FicherosNoLeidos = NoLeido, 
                               DF_FicherosLeidos = FicheroLeido, 
                               DF_Tiendas = Tienda, 
                               DF_Productos = Producto, 
                               DF_Compra = Compra)

  NoLeido <- Resultado$FicherosNoLeidos
  FicheroLeido <- Resultado$FicherosLeidos
  Tienda <- Resultado$Tiendas
  Producto <- Resultado$Productos
  Compra <- Resultado$Compras
}
```

# Guardamos los datos leidos 

```{r}
save(Compra, FicheroLeido, NoLeido, Producto, Tienda, file = 'data/RegistrosMercadona.RData')
```



