---
title: "Análisis de Tickets de Supermercado: Mini Proyecto 2025"
date: "`r Sys.Date()`"
output:
  bookdown::pdf_document2:
    toc: false
    toc_depth: 3
    number_sections: true
    figure_caption: "Figura"
    table_caption: "Tabla"
  bookdown::html_document2:
    echo: true
    number_sections: true
    toc: true
    figure_caption: "Figura"
    table_caption: "Tabla"
always_allow_html: true
params:
  lang: ES
lang: "`r switch(params$lang, ES = 'es-ES', EN = 'en-US')`"
subtitle: "Tratamiento de datos. Grado en Ciencia de Datos - UV"
language:
  label:
    fig: 'Figura '
    tab: 'Tabla '
    eq: 'Ecuación '
    thm: 'Teorema '
    lem: 'Lema '
    def: 'Definición '
    cor: 'Corolario '
    prp: 'Proposición '
    exm: 'Ejemplo '
    exr: 'Ejercicio '
    proof: 'Demostración. '
    remark: 'Nota: '
    solution: 'Solución. '
---

$$\text{Neus Ferrer Font, Marta Navarro García, Alba Rodríguez Simón, Mohammed Aissa Djellouli}$$ $$\text{Héctor Balbastre Aparisi, Joan Ruiz Ripoll, Carlos Santiago Martinez Torres}$$

# Introducción

En este proyecto se plantea realizar el análisis de tickets del supermercado Mercadona, los cuales fueron recolectados por los estudiantes del grado de Ciencia de datos y otros de cursos anteriores.

## Contexto

Actualmente, las grandes empresas gestionan volúmenes significativos de productos, lo que conlleva elevados costes asociados al transporte y almacenamiento. Por este motivo, resulta fundamental optimizar cada etapa del proceso logístico. Con base en nuestro conocimiento en Big Data, nuestro equipo se enfocará en analizar y comprender las tendencias de los consumidores, con el objetivo de reducir costes operativos.

## Grupo

Nuestro objetivo al responder estas preguntas es profundizar en los hábitos y preferencias reales de los consumidores a partir del análisis de tickets de compra. Al extraer patrones y correlaciones dentro de estos datos, buscamos generar conocimiento útil para anticipar comportamientos, mejorar la planificación comercial y ajustar la oferta a la demanda real. Esta aproximación nos permitirá aportar valor estratégico desde el análisis de datos, con el foco puesto en reducir ineficiencias, mejorar la toma de decisiones y apoyar la sostenibilidad operativa del negocio desde una perspectiva basada en la evidencia.

# Material y métodos

## Carga de librerías

Para la carga de librerías, haremos uso del paquete pacman de R, que es eficiente para la carga e instalación de las mismas. En este proyecto, utilizaremos las librerias pdftools, tidyverse, readxl, lubridate, visdat, entre otras.

```{r entorno, include=FALSE}
# Limpiamos el entorno
rm(list = ls())
```

```{r pacman, include=FALSE, message=FALSE, warning=FALSE}
# Instalacion de librerias con pacman

# Asegurarse de que el paquete 'pacman' está instalado
if (!require("pacman")) install.packages("pacman")

pacman::p_load(pdftools, tidyverse, readxl, lubridate, visdat, knitr, tinytex, patchwork, cowplot, wordcloud, gridExtra)

# Con tidyverse: ggplot2, dplyr, tidyr, readr, purrr, tibble, stringr, forcats
# readxl, libreria que requiere una carga aparte explícita
# lubridate, se utiliza con frecuencia con paquetes de tidyverse, pero requiere una carga aparte
# visdat, exploracion visual de los datos 
# tinytex, para LaTex
# patchwork, para la union de graficos
# cowplot, alineacion de gráficos
# wordcloud, generacion de nube de palabras
# gridExtra, para visualizacion 
```

## Carga de datos

```{r Carga, include=FALSE, message=FALSE, warning=FALSE}
load('data/RegistrosMercadona.RData')
```

Todos nuestros datos están almacenados en la carpeta _data_. Previamente se hizo una lectura de todos los ficheros con el archivo _ExtraccionDatos.Rmd_ y se almacenó la información en el archivo _data/RegistrosMercadona.RData_. Antes de la extracción de los datos, fue necesario preguntarse: ¿Qué información queremos almacenar? ¿Cómo vamos a almacenar la información para responder a las preguntas que nos habíamos planteado? 

*Nota:* A lo largo de la extracción de los datos, se implementaron funciones para ser recursivos, además de facilitar la lectura del código y hacer una carga completa (barrido) de los datos contenidos en los ficheros.

Dentro de cada fichero, encontramos dos partes fundamentales. La primera, es el encabezado. Contiene información sobre la compra en general. Por ejemplo, la ubicación de la tienda, fecha y hora de compra, y número de ticket. En la segunda parte, nos encontramos con el bloque de los productos. En ella se describe el producto comprado, la cantidad y el importe pagado.

Para la lectura de los productos, identificamos dos filtros. El primero, es si el ticket incluía parking o no. Este 'producto' estaba listado al final, lo que nos permitía de alguna forma reducir el listado de productos e identificar si había o no parking. 

El segundo filtro, permitía saber si se compró pescado o no. Este filtro fue de gran utilidad dado que por la naturaleza de negocio de Mercadona, los tickets y los productos vienen clasificados en 2 categorías: _venta por unidad_ y _venta al peso_ para pescado y, frutas y verduras.

Si en el ticket se registró la compra de pescado, ya podíamos establecer que a partir de ese filtro, los productos que estuvieran por debajo de esa línea, serían al peso. Y los que no, serían por unidad. Una vez que se identificara el tipo de producto, unitario o al peso, ya sería más fácil identificar la categoría a la que pertenece, por el formato en que fue registrado el producto en el ticket.

## Ficheros no leidos

Solo los ficheros con el formato correcto, serían tratados. Es decir, aquellos ficheros que tuvieran un escaner, foto u otro formato de factura distinto al formato de Mercadona, no serían tratados. Para identificarlos y corroborar su contenido, hemos almacenado el nombre del fichero en un dataframe diferente _NoLeido_.

```{r include=FALSE}
# Nombres ficheros en carpeta data
ficheros_en_data <- list.files(path = 'data/', pattern = "\\.pdf$")

# Comprobacion de los ficheros repetidos 
ficheros_almacenados <- c(NoLeido$NombreFichero, FicheroLeido$NombreFichero)
repetidos <- setdiff(ficheros_en_data, ficheros_almacenados)
repetidos

# De estos nombres, identificamos que se trata de ficheros repetidos. Ya fueron leidos anteriormente 
# y por tanto, no se vuelven a leer ni almacenar. 
```

```{r include=FALSE}
## Verificamos los valores NA, ya que no deberian haber

sum(is.na(Compra))

sum(is.na(Producto))

sum(is.na(Tienda))
```

## Presentación parcial de los datos

Esta es una representación sobre cómo se almacenaron los datos para empezar a trabajar sobre ellos. En la Tabla \@ref(tab:TablaTiendas) podemos ver todas las tiendas en las que se han hecho las compras. En total, se han registrado `r nrow(Tienda)` tiendas.

```{r TablaTiendas, echo=FALSE, results='asis'}
kable(head(Tienda, 10), caption = 'Tabla de tiendas leidas', booktabs = TRUE)
```

En la Tabla \@ref(tab:TablaProductos) se muestran los productos que fueron leídos, identificando el ticket de compra, descripción, el tipo de producto, cantidad, entre otros.

```{r include=FALSE}
# Renombramos el nombre de la columna Producto, para no confundir con la tabla 
colnames(Producto)[2] <- 'DescripcionProducto'
```

```{r TablaProductos, echo=FALSE, results='asis'}
kable(head(Producto, 10), caption='Tabla de productos leidos', booktabs=TRUE) 
```

# Limpieza de datos

## Valores NA

En principio, dada la naturaleza del ejercicio, de extracción y carga de los datos, no deberían haber valores nulos o NA. Sin embargo, es necesario verificar.

```{r include=FALSE}
colSums(is.na(Producto))
vis_miss(Producto)
colSums(is.na(Tienda))
vis_miss(Tienda)
colSums(is.na(Compra))
vis_miss(Compra)
```

## Problemas con tipos de datos

Con _glimpse_ podemos ver algunos datos del dataframe, además de comprobar que cada columna tiene su tipo adecuado. En el dataframe de tienda, podriamos poner tanto el id, el código postal, y el teléfono como números enteros. Pero, ya que no tendría sentido realizar operaciones propias de los números enteros con estos datos, no será necesario.

```{r include=FALSE}
glimpse(Tienda)
```

Con los dataframes Compra y Producto, no podemos hacer lo mismo. Las variables como _Fecha_, _ImporteTotal_, _Cantidad_ y _PrecioUnitario_, deben tener el dato correspondiente para realizar las operaciones necesarias. Por ejemplo, dentro de las variables numéricas, es importante sustituir las comas por puntos para identificar los decimales y transformar correctamente el dato. Por último, el _TipoProducto_, _Parking_ y la variable _Tarjeta_, que serán de tipo categórico.

```{r include=FALSE}
# Actualizacion para la tabla Compra. Variables a transformar:
# Fecha
# Parking
# Tarjeta
# Importe
glimpse(Compra)

Compra <- Compra %>%
            mutate(Fecha = dmy_hm(Fecha),
                   Parking = as.factor(Parking),
                   Tarjeta = as.factor(Tarjeta),
                   ImporteTotal = str_replace_all(string = ImporteTotal, pattern = ",", replacement = ".")) %>%
            mutate(ImporteTotal = as.numeric(ImporteTotal))

summary(Compra)
```

```{r include=FALSE}
# Actualización para la tabla Producto. Variables a transformar:
# Cantidad - Reemplazar coma
# PrecioUnitario - Reemplazar coma
# ImporteProducto - Reemplazar coma
# TipoProducto
glimpse(Producto)

Producto <- Producto %>%
              mutate(Cantidad = str_replace_all(string = Cantidad, pattern = ",", replacement = "."),
                     PrecioUnitario = str_replace_all(string = PrecioUnitario, pattern = ",", replacement = "."),
                     ImporteProducto = str_replace_all(string = ImporteProducto, pattern = ",", replacement = ".")) %>%
              mutate(Cantidad = as.numeric(Cantidad),
                     PrecioUnitario = as.numeric(PrecioUnitario),
                     ImporteProducto = as.numeric(ImporteProducto),
                     TipoProducto = as.factor(TipoProducto))

summary(Producto)
```

Para finalizar hacemos una verificacion sobre los valores repetidos. En principio, no deberían haber valores repetidos, ya que al hacer el registro de los datos, se evito este problema. Sin embargo, usando _unique_ podemos asegurarnos.

```{r include=FALSE}
Compra[duplicated(Compra), ]
FicheroLeido[duplicated(FicheroLeido), ]
NoLeido[duplicated(NoLeido), ]
Tienda[duplicated(Tienda), ]
```

```{r include=FALSE}
# Hemos identificado que se han repetido los productos de facturas duplicadas

# Facturas que contienen productos repetidos
r <- unique(Producto[duplicated(Producto), ][1])

# # Verificamos los datos
# for (repetido in r){
#   rep <- Producto %>%
#           filter(IdFactura == repetido) %>%
#             inner_join(FicheroLeido, by = 'IdFactura') %>%
#               arrange(IdFactura)
#   print(rep)
# }

# Actualizamos los dataframes
Producto <- unique(Producto) # Unico modificado 
Compra <- unique(Compra)
Tienda <- unique(Tienda)
```

# Resultados

## Análisis de variables

Una vez tenemos limpios los datos, procedemos a analizarlos. Debemos tener en cuenta que dada la naturaleza de los datos y el desarrollo del trabajo, el análisis de las variables y las relaciones entre ellas, las veremos en profundidad en los apartados siguientes. Sin embargo, para tener un acercamiento a los datos, se puede ver la Figura \@ref(fig:FiguraVariables).

```{r include=FALSE, message=FALSE, warning=FALSE}
g_parking <- ggplot(data = Compra, mapping = aes(x = Parking, fill = Parking)) +
              geom_bar(stat = 'count') +
              theme(axis.text.x = element_blank(),
                    axis.ticks.x = element_blank())

g_tipoproducto <- ggplot(data = Producto, mapping = aes(x = TipoProducto, fill = TipoProducto)) +
                    geom_bar(stat = 'count') +
                    theme(axis.text.x = element_blank(),
                    axis.ticks.x = element_blank())

g_precioproductos <- ggplot(data = Producto, aes(x = ImporteProducto)) +
                      geom_histogram(aes(y = stat(density)),
                                     binwidth = 1,
                                     col = 'dodgerblue',
                                     fill = 'dodgerblue',
                                     alpha = 0.2) +
                      geom_density(col='darkgreen') +
                      labs(title = 'Histograma de importes por productos',
                           x = 'Importe por producto (€)') + 
                      theme(plot.title = element_text(size = 8),
                            axis.title = element_text(size = 8)) +
                      geom_vline(xintercept = mean(Producto$ImporteProducto),
                                 col = 'red', 
                                 linetype = 'dashed')

g_preciototales <- ggplot(data = Compra, aes(x = ImporteTotal)) +
                                        geom_histogram(aes(y = stat(density)),
                                                       binwidth = 10,
                                                       col = 'coral',
                                                       fill = 'coral',
                                                       alpha = 0.2) +
                                        geom_density(col='darkgreen') +
                                        labs(title = 'Histograma de importes totales',
                                             x = 'Importe total por factura (€)') + 
                                        theme(plot.title = element_text(size = 10),
                                              axis.title = element_text(size = 8)) +
                                        geom_vline(xintercept = mean(Producto$ImporteProducto),
                                                   col = 'red',
                                                   linetype = 'dashed')

g_anual <- Compra %>%
            group_by(Mes = month(Fecha),
                     Anio = year(Fecha)) %>%
            summarise(Total = sum(ImporteTotal)) %>%
            mutate(Fecha_plot = make_date(Anio, Mes)) %>%
            ggplot(mapping = aes(x = Mes, y = Total, col = factor(Anio), group = Anio)) +
            geom_point() +
            geom_line(aes(group = Anio)) +
            labs (title = 'Gasto mensual por año', 
                  y = 'Total (€)') +
            scale_x_continuous(breaks = seq(1, 12, by = 1))

```

```{r FiguraVariables, fig.cap='Análisis de variables', echo=FALSE, message=FALSE, warning=FALSE, fig.width=6, fig.height=4, fig.align='center'}
# Usando patchwork
(g_precioproductos + g_parking) / (g_preciototales + g_tipoproducto) / g_anual
```

Mercadona se caracteriza por ofrecer productos a precios bajos. Por ejemplo, podemos ver como los importes por productos, tienen un sesgo por derecha, hacia precios menores a los 10 euros, dónde su media no supera los 5 euros. Por otro lado, los productos que más se han de comprar en Mercadona, son los unitarios. Los pescados y, frutas y verdura, no tienen la misma proporción.

A pesar de que no se presentan gran cantidad de datos para ver la variación de los precios en los productos por año, y su comportamiento y/o frecuencia de compra por cada mes, vemos que hay una tendencia a comprar entre los primeros 4 meses del año y el final.

## Preguntas planteadas

1.  ¿Qué combinaciones de productos se compran con mayor frecuencia en una misma factura?

Para las combinaciones de productos, será necesario saber el _id de factura_ y la _descripción del producto_. Una vez identificados, generamos todas las combinaciones entre los productos por factura, para saber la frecuencia en todas las facturas.

```{r include=FALSE}
combinaciones <- Producto %>%
                  select(IdFactura, DescripcionProducto) %>%
                    distinct() %>%  
                      group_by(IdFactura) %>%
                        arrange(DescripcionProducto) %>%  
                          do({
                            productos <- .$DescripcionProducto
                            if (length(productos) > 1) {
                              pares <- combn(productos, 2, simplify = FALSE)
                              tibble(
                                Producto1 = sapply(pares, `[`, 1),
                                Producto2 = sapply(pares, `[`, 2)
                              )
                            } else {
                              tibble(Producto1 = character(), Producto2 = character())
                            }
                          }) %>%
                            ungroup() %>%
                              filter(Producto1 != "") 

pares_frecuentes <- combinaciones %>%
                      mutate(Par_productos = paste(Producto1, Producto2, sep = " + ")) %>%
                        group_by(Par_productos, Producto1, Producto2) %>%
                          summarise(Frecuencia = n(), .groups = "drop") %>%
                            arrange(desc(Frecuencia))

pares_frecuentes[1, ][1] # Descripcion
pares_frecuentes[1, ][4] # Frecuencia

combinaciones <- Producto %>%
  select(IdFactura, DescripcionProducto) %>%      # 1. Selecciona solo el ID de la factura y la descripción del producto
  distinct() %>%                                  # 2. Elimina duplicados (por si un producto aparece más de una vez en la misma factura)
  group_by(IdFactura) %>%                         # 3. Agrupa por cada factura
  arrange(DescripcionProducto) %>%                # 4. Ordena los productos alfabéticamente por factura para consistencia

   do({ # La función do() permite ejecutar código arbitrario para cada grupo generado por group_by().; es útil para manipular grupos cuando se necesita crear data frames personalizados. En este caso, do() se usa para: Acceder al vector de productos de cada factura (.$DescripcionProducto), Generar combinaciones de a pares solo si hay más de un producto,y Crear un nuevo tibble con esos pares.
     
    productos <- .$DescripcionProducto            # 5. Extrae los productos de esa factura como un vector
    if (length(productos) > 1) {
      pares <- combn(productos, 2, simplify = FALSE)  # 6. Genera todas las combinaciones posibles de pares (sin repetición)
      tibble(
        Producto1 = sapply(pares, `[`, 1),        # 7. Extrae el primer producto de cada par
        Producto2 = sapply(pares, `[`, 2)         # 8. Extrae el segundo producto de cada par
      )
    } else {
      tibble(Producto1 = character(), Producto2 = character())  # 9. Si solo hay un producto, no hay combinaciones
    }
  }) %>%
  ungroup() %>%
  filter(Producto1 != "")                         # 10. Filtra filas vacías (si alguna factura tenía solo un producto)


pares_frecuentes <- combinaciones %>%
  
  # Creamos una nueva columna "Par" que une los dos productos del par con " + " como separador.
  # Esto nos da una representación en texto fácil de leer y agrupar.
  mutate(Par = paste(Producto1, Producto2, sep = " + ")) %>%

  # Agrupamos por la combinación de productos ("Par"), y también por los nombres originales Producto1 y Producto2.
  # Esto asegura que cada par único sea tratado como una sola unidad.
  group_by(Par, Producto1, Producto2) %>%

  # Contamos cuántas veces aparece cada combinación en todas las facturas.
  # `n()` cuenta el número de filas por grupo.
  summarise(Frecuencia = n()) %>%

  # Ordenamos los pares de productos de mayor a menor según la frecuencia con que aparecen juntos.
  arrange(desc(Frecuencia))


```

En la Figura \@ref(fig:TopCombinaciones), vemos que una de las combinaciones de productos que más se repite es `r pares_frecuentes[1, ][1]`, con un total de `r pares_frecuentes[1, ][4]` veces. 

```{r TopCombinaciones, fig.cap='Combinaciones de productos más frecuentes', echo=FALSE, message=FALSE, warning=FALSE, fig.align='center', fig.width=6, fig.height=2}
# VISUALIZACIÓN
pares_frecuentes %>%
  head(5) %>%
  ggplot(., aes(x = reorder(Par_productos, Frecuencia), y = Frecuencia)) +
  geom_col(fill = "lightpink") +
  coord_flip() + # invertimos los ejes X e Y del gráfico para facilitar la lectura

  labs(title = NULL,
       x = NULL,
       y = "Número de facturas") +
  theme_minimal(base_size = 8) +
  theme( plot.title = element_text(size = 9, hjust = 0.5),
         axis.text.y = element_text(size = 7),
         axis.text.x = element_text(hjust=0.5))
```

```{r include=FALSE}
# Figura para exportacion
ParFrec <- pares_frecuentes %>%
  head(5) %>%
  ggplot(., aes(x = reorder(Par_productos, Frecuencia), y = Frecuencia)) +
  geom_col(fill = "lightpink") +
  coord_flip() +
  labs(title = 'Número de facturas',
       x = NULL,
       y = NULL) +
  theme_minimal() +
  theme( plot.title = element_text(size = 12, 
                                   hjust = 0.5, 
                                   colour = 'black'),
         axis.text.y = element_text(size = 10, 
                                    colour = 'black'),
         axis.text.x = element_text(hjust=0.5,
                                    size = 10, 
                                    colour = 'black'))

pares_frecuentes %>%
  select(Par_productos, Frecuencia)

# Es para que no se tenga que actualizar el GitHub cada vez que se compila el fichero
if (!file.exists('figuras/pares_frecuentes.png')) {
  ggsave(filename = 'figuras/pares_frecuentes.png', plot = ParFrec)
}

```

2.  ¿Qué productos mantienen un volumen de ventas estable, independientemente de cambios en su precio unitario?

Para determinar los productos que mantienen un volumen de ventas estable, analizaremos el _cv_precio_, que es el coeficiente de variación del precio. Mide la variabilidad relativa del precio del producto (desviación estándar sobre media). Cuanto más bajo, más estable es el precio. También, la _correlación_ entre el precio unitario y la cantidad vendida. Mide si las ventas aumentan o disminuyen cuando cambia el precio.

```{r include=FALSE, warning=FALSE, message=FALSE}
estabilidad_ventas <- Producto %>%
                        group_by(DescripcionProducto) %>%  
                          summarise( cv_precio = sd(PrecioUnitario, na.rm = TRUE) / mean(PrecioUnitario, na.rm = TRUE),
                                     correlacion = cor(PrecioUnitario, Cantidad, use = "complete.obs")) %>%
                          arrange(abs(correlacion))  

# Visualización para los 5 productos más estables
# Sabiendo que entre más bajo cv_precio, más estable es el precio
# y que la correlacion baja (cercana a 0) entre precio y cantidad, indica que las ventas no dependen del precio
productos_estables <- head(estabilidad_ventas, 6)$DescripcionProducto
```

```{r FiguraPrecioCantidad, echo=FALSE, warning=FALSE, message=FALSE, fig.cap='Relación precio-cantidad para productos con ventas estables', fig.align='center', fig.width=6, fig.height=2}
Producto %>%
  filter(DescripcionProducto %in% productos_estables) %>%
  ggplot(aes(x = PrecioUnitario, y = Cantidad)) +
  geom_point(alpha = 0.5) +
  geom_smooth(method = "lm", se = FALSE, color = "red") +
  facet_wrap(~DescripcionProducto, scales = "free") +
  labs(title = NULL,
       x = "Precio unitario (€)",
       y = "Cantidad vendida") +
  theme_minimal()
```

```{r include=FALSE}
# Figura para exportacion
VariacionPrecio <- Producto %>%
  filter(DescripcionProducto %in% productos_estables) %>%
  ggplot(aes(x = PrecioUnitario, y = Cantidad)) +
  geom_point(alpha = 0.5) +
  geom_smooth(method = "lm", se = FALSE, color = "red") +
  facet_wrap(~DescripcionProducto, scales = "free") +
  labs(title = NULL,
       x = "Precio unitario (€)",
       y = "Cantidad vendida") +
  theme_minimal() +
  theme(panel.spacing = unit(1.5, "cm"))

# Es para que no se tenga que actualizar el GitHub cada vez que se compila el fichero
if (!file.exists('figuras/VariacionPrecio_productos.png')) {
  ggsave(filename = 'figuras/VariacionPrecio_productos.png', plot = VariacionPrecio)
}

```

En la Figura \@ref(fig:FiguraPrecioCantidad), se visualiza cómo varían las ventas según el precio para los 5 productos más estables. Como estos productos tienen precios muy constantes (bajo cv_precio), los puntos están cercanos al eje X. Las líneas rojas muestran la tendencia general: si sube o baja la venta cuando cambia el precio.

En general, la mayoría de los productos tienen precios bastante estables (cv_precio \< 0.1), lo cual es bueno para el control de precios. Las correlaciones son muy bajas, cercanas a 0. Esto sugiere que, para estos productos, el precio no influye fuertemente en la cantidad vendida.

3.  ¿Cuál es el número promedio de tickets por hora y el gasto promedio por compra, según el día y la hora?

```{r include=FALSE}
# Creamos una copia del dataframe que contiene Compra
Compra2 <- Compra

# Separamos Fecha y Hora
Compra2 <- Compra %>%
  mutate(Fecha = as.character(Fecha)) %>%
  separate(Fecha, into = c("Fecha", "Hora"), sep = " ")

# Arreglamos el formato
Compra2 <- Compra2 %>%
  mutate(
    Fecha = as.Date(Fecha), # Convertir a tipo Date
    Hora = hms::as_hms(Hora) # Convertir a tipo hora (hms)
  )

# Transformamos las horas en un entero de la hora a la que pertenecen, para omitir futuros problemas con el formato fecha
Compra2 <- Compra2 %>%
  mutate(Hora = hour(Hora))  # Extrae como número entero la hora

# Creamos una nueva columna Dia de la semana, para poder analizar tanto las compras en los momentos del mes, como la semana
Compra2 <- Compra2 %>%
  mutate(DiaSemana = weekdays(Fecha))

#Juntamos los 2 sets para un manejo mas sencillo
CompraExtendida <- merge(Compra2, Producto, by = "IdFactura")
```

```{r include=FALSE}
#Analisis de la horas
ResumenHora <- CompraExtendida %>%
  group_by(IdFactura, Hora) %>%
  summarise(
    TotalProductos = n(),
    TotalTiquetsDistintos = n_distinct(IdFactura),
    ImporteTotalFactura = unique(ImporteTotal)) %>%
  group_by(Hora) %>%
  summarise(
    TotalProductos = sum(TotalProductos),
    TotalTiquetsDistintos = sum(TotalTiquetsDistintos),
    GastoTotal = sum(ImporteTotalFactura),
    GastoMedio = mean(ImporteTotalFactura) )
```

```{r include=FALSE}
# Crear el gráficos

# Gráfico 1: Total de productos por hora
ggplot(ResumenHora, aes(x = Hora, y = TotalProductos)) +
  geom_line(color = "blue", size = 1) +
  geom_point(color = "blue", size = 2) +
  labs( title = "Total de productos por hora",
        x = "Hora",
        y = "Total de productos")


# Gráfico 2: Total de tiquets distintos por hora
Total_tickects_hora <- ggplot(ResumenHora, aes(x = Hora, y = TotalTiquetsDistintos)) +
  geom_line(color = "red", size = 1) +
  geom_point(color = "red", size = 2) +
  labs( title = "Total de tiquets distintos por hora",
        x = "Hora",
        y = "Total de tiquets")

# Es para que no se tenga que actualizar el GitHub cada vez que se compila el fichero
if (!file.exists('figuras/Tickets_dist_horas.png')) {
  ggsave(filename = 'figuras/Tickets_dist_horas.png', plot = Total_tickects_hora)
}


# Gráfico 3: Gasto total por hora
Gasto_hora <- ggplot(ResumenHora, aes(x = Hora, y = GastoTotal)) +
  geom_line(color = "darkgreen", size = 1) +
  geom_point(color = "darkgreen", size = 2) +
  labs( title = "Gasto total por hora",
        x = "Hora",
        y = "Gasto total (€)")

# Es para que no se tenga que actualizar el GitHub cada vez que se compila el fichero
if (!file.exists('figuras/GastoTotal_hora.png')) {
  ggsave(filename = 'figuras/GastoTotal_hora.png', plot = Gasto_hora)
}


# Gráfico 4: Gasto medio por hora
GastoMedio_hora <- ggplot(ResumenHora, aes(x = Hora, y = GastoMedio)) +
  geom_line(color = "orange", size = 1) +
  geom_point(color = "orange", size = 2) +
  labs( title = "Gasto medio por hora",
        x = "Hora",
        y = "Gasto medio (€)") 

# Es para que no se tenga que actualizar el GitHub cada vez que se compila el fichero
if (!file.exists('figuras/GastoMedio_hora.png')) {
  ggsave(filename = 'figuras/GastoMedio_hora.png', plot = GastoMedio_hora)
}

```

```{r include=FALSE}
TyG1 <- Total_tickects_hora / (Gasto_hora + GastoMedio_hora)

# Es para que no se tenga que actualizar el GitHub cada vez que se compila el fichero
if (!file.exists('figuras/Tickets_Gastos1.png')) {
  ggsave(filename = 'figuras/Tickets_Gastos1.png', plot = TyG1)
}

```

```{r Tickets-Gastos, echo=FALSE, warning=FALSE, message=FALSE, fig.cap='Análisis de tickets y gasto', fig.align='center', fig.width=7, fig.height=4}
TyG1
```

```{r include=FALSE}
#Analisis de los DiaSemana
ResumenSemana <- CompraExtendida %>%
  group_by(IdFactura, DiaSemana) %>%
  summarise(
    TotalProductos = n(),
    TotalTiquetsDistintos = n_distinct(IdFactura),
    ImporteTotalFactura = unique(ImporteTotal)) %>%
  group_by(DiaSemana) %>%
  summarise(
    TotalProductos = sum(TotalProductos),
    TotalTiquetsDistintos = sum(TotalTiquetsDistintos),
    GastoTotal = sum(ImporteTotalFactura),
    GastoMedio = mean(ImporteTotalFactura))

```

```{r include=FALSE}
# Crear el gráficos
# Asegurar orden correcto de los días
ResumenSemana$DiaSemana <- factor(ResumenSemana$DiaSemana,
  levels = c("lunes", "martes", "miércoles", "jueves", "viernes", "sábado", "domingo"))

# Gráfico 1: Total de productos por Dia
TotalProductos_dia <- ggplot(ResumenSemana, aes(x = DiaSemana, y = TotalProductos)) +
  geom_col(fill = "blue") +
  labs( title = "Total de productos por Dia",
        x = "Dia",
        y = "Total de productos") +
  theme_minimal() +
  theme(axis.text.x=element_text(angle = 45, 
                                 hjust = 1,
                                 size = 8, 
                                 colour = 'black'),
        plot.title = element_text(size = 10, 
                                   colour = 'black'))

# Es para que no se tenga que actualizar el GitHub cada vez que se compila el fichero
if (!file.exists('figuras/TotalProd_dia.png')) {
  ggsave(filename = 'figuras/TotalProd_dia.png', plot = TotalProductos_dia)
}


# Gráfico 2: Total de tiquets distintos por Dia
TotalTiq_dia <- ggplot(ResumenSemana, aes(x = DiaSemana, y = TotalTiquetsDistintos)) +
  geom_col(fill = "red") +
  labs( title = 'Total de tiquets por día',
        x = "Dia",
        y = "Total de tiquets") +
  theme_minimal() +
  theme(axis.text.x=element_text(angle = 45, 
                                 hjust = 1,
                                 size = 8, 
                                 colour = 'black'),
        plot.title = element_text(size = 10, 
                                   colour = 'black'))

# Es para que no se tenga que actualizar el GitHub cada vez que se compila el fichero
if (!file.exists('figuras/TotalTi_dia.png')) {
  ggsave(filename = 'figuras/TotalTi_dia.png', plot = TotalTiq_dia)
}


# Gráfico 3: Gasto total por Dia
GastoTotal_dia <- ggplot(ResumenSemana, aes(x = DiaSemana, y = GastoTotal)) +
  geom_col(fill = "darkgreen") +
  labs( title = "Gasto total por Dia",
        x = "Día",
        y = "Gasto total (€)") +
  theme_minimal() +
  theme(axis.text.x=element_text(angle = 45, 
                                 hjust = 1,
                                 size = 8, 
                                 colour = 'black'),
        plot.title = element_text(size = 10, 
                                   colour = 'black'))

# Es para que no se tenga que actualizar el GitHub cada vez que se compila el fichero
if (!file.exists('figuras/GastoTotal_dia.png')) {
  ggsave(filename = 'figuras/GastoTotal_dia.png', plot = GastoTotal_dia)
}


# Gráfico 4: Gasto medio por Dia
GastoMedio_dia <- ggplot(ResumenSemana, aes(x = DiaSemana, y = GastoMedio)) +
  geom_col(fill = "orange") +
  labs( title = "Gasto medio por Dia",
        x = "Dia",
        y = "Gasto medio (€)") +
  theme_minimal() +
  theme(axis.text.x=element_text(angle = 45, 
                                 hjust = 1,
                                 size = 8, 
                                 colour = 'black'),
        plot.title = element_text(size = 10, 
                                   colour = 'black'))

# Es para que no se tenga que actualizar el GitHub cada vez que se compila el fichero
if (!file.exists('figuras/GastoMedio_dia.png')) {
  ggsave(filename = 'figuras/GastoMedio_dia.png', plot = GastoMedio_dia)
}

```

```{r include=FALSE}
TyG2 <- (TotalProductos_dia + TotalTiq_dia) / ( GastoTotal_dia +  GastoMedio_dia )

# Es para que no se tenga que actualizar el GitHub cada vez que se compila el fichero
if (!file.exists('figuras/Tickets_Gastos2.png')) {
  ggsave(filename = 'figuras/Tickets_Gastos2.png', plot = TyG2)
}

```

```{r Tickets-Gastos2, echo=FALSE, warning=FALSE, message=FALSE, fig.cap='Patrones de compra', fig.align='center', fig.width=7, fig.height=4}
TyG2
```

En la Figura \@ref(fig:Tickets-Gastos) ...

En la Figura \@ref(fig:Tickets-Gastos2) ...

4.¿Qué patrones de compra se observan hacia inicio/fin de mes? ¿Cuántas compras incluyen parking?

```{r include=FALSE}
#Para este apartado usaremos CompraExtendida, ya que ya lo hemos formateado para que nos sea util.

#Añadimos una columna Epoca del mes
CompraExtendida <- CompraExtendida %>%
  mutate(
    DiaDelMes = day(Fecha),
    PeriodoMes = ifelse(
      DiaDelMes <= 10, "Inicio",
      ifelse(DiaDelMes <= 20, "Mitad", "Fin")))

#Para ordenarlos en las graficas
CompraExtendida$PeriodoMes <- factor(CompraExtendida$PeriodoMes, levels = c("Inicio", "Mitad", "Fin"))

#Analisis
#Analisis de los DiaSemana
ResumenMes <- CompraExtendida %>%
  group_by(IdFactura, PeriodoMes) %>%
  summarise(
    TotalProductos = n(),
    TotalTiquetsDistintos = n_distinct(IdFactura),
    ImporteTotalFactura = unique(ImporteTotal)) %>%
  group_by(PeriodoMes) %>%
  summarise(
    TotalProductos = sum(TotalProductos),
    TotalTiquetsDistintos = sum(TotalTiquetsDistintos),
    GastoTotal = sum(ImporteTotalFactura),
    GastoMedio = mean(ImporteTotalFactura))

```

```{r include=FALSE}
# Crear el gráficos

# Gráfico 1: Total de productos por época del mes
Total_productos_mes <- ggplot(ResumenMes, aes(x = PeriodoMes, y = TotalProductos)) +
  geom_col(fill = "blue") +
  labs( title = "Total de productos",
        x = NULL,
        y = "Total de productos") +
  theme_minimal() +
  theme(plot.title = element_text(size = 10))

# Es para que no se tenga que actualizar el GitHub cada vez que se compila el fichero
if (!file.exists('figuras/Productos_mes.png')) {
  ggsave(filename = 'figuras/Productos_mes.png', plot = Total_productos_mes)
}


# Gráfico 2: Total de tiquets distintos por época del mes
Total_tickets_mes <- ggplot(ResumenMes, aes(x = PeriodoMes, y = TotalTiquetsDistintos)) +
  geom_col(fill = "red") +
  labs( title = "Total de tiquets",
        x = NULL,
        y = "Total de tiquets") +
  theme_minimal() +
  theme(plot.title = element_text(size = 10))

# Es para que no se tenga que actualizar el GitHub cada vez que se compila el fichero
if (!file.exists('figuras/Tickets_mes.png')) {
  ggsave(filename = 'figuras/Tickets_mes.png', plot = Total_tickets_mes)
}


# Gráfico 3: Gasto total por época del mes
Gasto_total_mes <- ggplot(ResumenMes, aes(x = PeriodoMes, y = GastoTotal)) +
  geom_col(fill = "darkgreen") +
  labs( title = "Gasto total",
        x = "Epoca del mes",
        y = "Gasto total (€)") +
  theme_minimal() +
  theme(plot.title = element_text(size = 10))

# Es para que no se tenga que actualizar el GitHub cada vez que se compila el fichero
if (!file.exists('figuras/Gasto_total_mes.png')) {
  ggsave(filename = 'figuras/Gasto_total_mes.png', plot = Gasto_total_mes)
}


# Gráfico 4: Gasto medio por época del mes
Gasto_medio_mes <- ggplot(ResumenMes, aes(x = PeriodoMes, y = GastoMedio)) +
  geom_col(fill = "orange") +
  labs( title = "Gasto medio",
        x = "Epoca del mes",
        y = "Gasto medio (€)") +
  theme_minimal() +
  theme(plot.title = element_text(size = 10))

# Es para que no se tenga que actualizar el GitHub cada vez que se compila el fichero
if (!file.exists('figuras/Gasto_medio_mes.png')) {
  ggsave(filename = 'figuras/Gasto_medio_mes.png', plot = Gasto_medio_mes)
}

```

```{r include=FALSE}
Patrones_compra <- (Total_productos_mes + Total_tickets_mes) / (Gasto_total_mes + Gasto_medio_mes)

# Es para que no se tenga que actualizar el GitHub cada vez que se compila el fichero
if (!file.exists('figuras/Patrones_compra_epoca.png')) {
  ggsave(filename = 'figuras/Patrones_compra_epoca.png', plot = Patrones_compra)
}

```

```{r Patrones-Compra, echo=FALSE, warning=FALSE, message=FALSE, fig.cap='Patrones de compra por epoca de mes', fig.align='center', fig.width=6, fig.height=3}
Patrones_compra
```

En la Figura \@ref(fig:Patrones-Compra) ...

```{r TablaParking, echo=FALSE, results='asis'}
ResumenParking <- CompraExtendida %>%
  group_by(Parking) %>%
  summarise('Total compras' = n_distinct(IdFactura))

kable(ResumenParking, caption = 'Compras que incluyen parking', booktabs = TRUE)
```

En la Tabla \@ref(tab:TablaParking) vemos que el 90% de las compras no registran parking.

5.  ¿Cuáles son los 5 productos, de los vendidos por unidades, con más ventas? ¿Cuántas unidades de cada uno se han vendido?

```{r include=FALSE}
top_por_unidades <- Producto %>%
  filter(TipoProducto == "Unitario") %>%
  group_by(DescripcionProducto) %>%
  summarise(UnidadesVendidas = sum(Cantidad, na.rm = TRUE)) %>%
  arrange(desc(UnidadesVendidas))

top_por_unidades
```

```{r TopUnidades, echo=FALSE, warning=FALSE, message=FALSE, fig.cap='Top 5 productos unitarios mas vendidos', fig.align='center', fig.width=6, fig.height=2}
# Visualización
top_productos <- top_por_unidades %>%
  head(5) %>%
  ggplot(., aes(x = reorder(DescripcionProducto, UnidadesVendidas), y = UnidadesVendidas)) +
    geom_col(fill = "darkblue") +
    coord_flip() +
    labs(title = NULL,
         x = "Producto",
         y = "Unidades vendidas")

# Es para que no se tenga que actualizar el GitHub cada vez que se compila el fichero
if (!file.exists('figuras/TopUnidades_mas_vendido.png')) {
  ggsave(filename = 'figuras/TopUnidades_mas_vendido.png', plot = top_productos)
}

top_productos
```

En la Figura \@ref(fig:TopUnidades) ...

6.  Si consideramos la categoría de FRUTAS Y VERDURAS, ¿cuáles son los 5 productos más vendidos? ¿Cuántos kilos se han vendido de cada uno de estos productos?

```{r include=FALSE}
top_frutas_verduras <- Producto %>%
  filter(TipoProducto == "Fruta y verdura") %>%
  group_by(DescripcionProducto) %>%
  summarise(KilosVendidos = sum(Cantidad, na.rm = TRUE)) %>%
  arrange(desc(KilosVendidos))

top_frutas_verduras
```

```{r TopFrutasVerduras, echo=FALSE, warning=FALSE, message=FALSE, fig.cap='Top 5 frutas y verduras mas vendidas', fig.align='center', fig.width=6, fig.height=2}
# Visualizacion
top_frutas <- top_frutas_verduras %>%
  head(5) %>%
  ggplot(., aes(x = reorder(DescripcionProducto, KilosVendidos), y = KilosVendidos)) +
    geom_col(fill = "darkgreen") +
    coord_flip() +
    labs(title = NULL,
         x = "Producto",
         y = "Kilos vendidos")

# Es para que no se tenga que actualizar el GitHub cada vez que se compila el fichero
if (!file.exists('figuras/Top_frutas_vendidas.png')) {
  ggsave(filename = 'figuras/Top_frutas_vendidas.png', plot = top_frutas)
}

top_frutas

```

En la Figura \@ref(fig:TopFrutasVerduras) ...

7.  Si consideramos la categoría de PESCADO, ¿Cuáles son los 5 productos más vendidos? ¿Cuántos kilos se han vendido de cada uno de estos productos?

Para saber cuáles son los 5 productos más vendidos considerando únicamente la categoría pescado, debemos primero filtrar los datos para quedarnos solamente con la categoría *TipoProducto* y que esta contenga el valor de "Pescado". Seguidamente calcularemos los kilos totales vendidos de cada producto y, por último mediante una suma nos quedaremos con los 5 productos más vendidos.

```{r include=FALSE}
#Filtramos para quedarnos con los productos que sean pescados.
pescado <- Producto %>%
  filter(TipoProducto == "Pescado")

#Calculamos los kilos vendidos por producto
kilos_por_producto <- pescado %>%
  group_by(DescripcionProducto) %>%
  summarise(kilos_totales = sum(Cantidad, na.rm = TRUE))

#Seleccionamos los 5 productos más vendidos
frecuencia_compras <- pescado %>%
  group_by(DescripcionProducto) %>%
  summarise(veces_comprado = n()) %>%
  arrange(desc(veces_comprado)) %>%
  head(frecuencia_compras, n = 5)

# Unimos ambas tablas
frecuencia_kilos <- left_join(frecuencia_compras, kilos_por_producto, by = "DescripcionProducto")
```

```{r TablaTopPescado, echo=FALSE, results='asis'}
kable(frecuencia_kilos, caption = 'Analisis categoria PESCADO', booktabs = TRUE)
```

En la Tabla \@ref(tab:TablaTopPescado), los 5 productos más vendidos de la categoría pescado son la bacaladilla con una venta de 5.782 kg, la sepia fresca con 2.642 kg vendidos, la sepia lonja con 2.792 kg vendidos, el lenguado fresc europ con 1.248 kg vendidos y por último la sepia sucia, con 2.402 kg vendidos.

8.  Muestra mediante un gráfico de líneas como ha variado el precio por kilo de las bananas y los plátanos en los tickets disponibles, a lo largo del tiempo.

Primero debemos unir las dos tablas "Compra" y "Producto" ya que en una se encuntra la descripción del producto y en otra la fecha, que nos interesa bastante para responder a la pregunta. Una vez unida, filtramos la descripción del producto para quedarnos unicamente con los productos "platano" y "banana". Calculamos el precio medio del kilo por mes y representamos graficamente ya que es una forma muy fácil de interpretar los datos, y de ver la evolución del precio de estos dos productos a lo largo del tiempo.

```{r include=FALSE}
#Unimos las dos facturas mediante IdFactura
tablas_unidas <- Producto %>%
  inner_join(Compra, by = "IdFactura")

#Filtramos solo por bananas y plátanos
platano <- tablas_unidas %>%
  filter(grepl("banana|platano", DescripcionProducto, ignore.case = TRUE)) %>%
  mutate(Mes = floor_date(Fecha, "month"))

#Calculamos el precio medio por mes
precios_mes <- platano %>%
  group_by(Mes, DescripcionProducto) %>%
  summarise(PrecioPromedio = mean(PrecioUnitario, na.rm = TRUE)) %>%
  ungroup()
```

```{r include=FALSE}
# Figura para exportar
Ev_precio <- ggplot(precios_mes, aes(x = Mes, y = PrecioPromedio, color = DescripcionProducto)) +
  geom_line(size = 1.5) +
  geom_point(size = 3) +
  labs(title = NULL,
       x = "Meses",
       y = "Precio por kilo (€)",
       color = "Producto") +
  theme_minimal(base_size = 14)

# Es para que no se tenga que actualizar el GitHub cada vez que se compila el fichero
if (!file.exists('figuras/Evolucion_precio.png')) {
  ggsave(filename = 'figuras/Evolucion_precio.png', plot = Ev_precio)
}

```


```{r Bananas, echo=FALSE, warning=FALSE, message=FALSE, fig.cap='Evolucion mensual del precio por kilo', fig.align='center', fig.width=6, fig.height=2}
#Representamos gráficamente
Ev_precio
```

Con la Figura \@ref(fig:Bananas) podemos concluir que el precio de la banana se ha mantenido prácticamente estable a lo largo del año, presentando únicamente una leve caída puntual, de 1.5 euros a menos de un euro. En cambio, el precio del plátano ha mostrado una mayor variabilidad, de 2 euros incrementando a mas de 3 en menos de 4 meses, además cuenta con un aumento significativo seguido de una fuerte disminución, para luego volver a incrementar su valor.

9.  ¿Cuál es la procedencia de los tickets? ¿Qué ciudad/ pueblo tiene un mayor número de tickets?

Podemos ver en la Figura \@ref(fig:Locacion), los diferentes municipios de los que proceden los tickets, hay una gran variedad de localidades diferentes, la mayoria de Valencia, pero alguna que otra de Alicante o de las Islas Baleares, incluso de Almeria (Vera, Garrucha). Podemos ver que la ciudad con el mayor número de tickets es Valencia, seguido de Alboraia y después Burjassot, era algo que se podia esperar, la ciudad con más tickets es la ciudad de estudio y los alrededores, aparte de eso, podemos ver una gran cantidad de instancias de Alcoy y cercanias, y por último una gran variedad de provincias diferentes, sea tanto Valencia como Alicante, pero también Almeria y Baleares

```{r include=FALSE}
frec_tnd <- Compra %>%
  left_join(Tienda, by = "IdTienda") %>%
  select(IdTienda, Municipio)

frec_tnd %>%
  count(Municipio) %>%
  arrange(desc(n))
```

```{r Locacion, echo=FALSE, warning=FALSE, message=FALSE, fig.cap='Tickets por municipio', fig.align='center', fig.width=6, fig.height=2.5}
# Gráfrico de barras con todas las tiendas
T_mun <- frec_tnd %>%
  count(Municipio) %>%
  arrange(n) %>%
  mutate(Municipio = factor(Municipio, levels = Municipio)) %>%
  ggplot(aes(x = Municipio, y = n)) +
  geom_col(fill = "darkblue") +
  coord_flip() +
  labs(x = NULL, y = NULL) +
  theme_minimal() +
  theme(axis.text.y = element_text(size = 10))

# Es para que no se tenga que actualizar el GitHub cada vez que se compila el fichero
if (!file.exists('figuras/Tickets_municipio.png')) {
  ggsave(filename = 'figuras/Tickets_municipio.png', plot = T_mun)
}

T_mun

```

10. Muestra mediante un diagrama el número de tickets recogidos cada día de las semana. ¿Si tuvieses que cerrar un día entre semana qué día lo harías?

Parece que lo obvio, según la Figura \@ref(fig:DiaCierre), sería cerrar los Domingos. Pero, por conocimiento del medio sabemos que la mayoria de las tiendas cierran ese mismo día; no es normal que las grandes cadenas de supermercados abran los Domingos. El siguiente mejor día para cerrar, es el jueves como podemos ver. Podríamos considerar también los martes o miércoles, ya que son los otros días con menos tiquets.

En conclusión, la mayoría de personas no hace las compras entre semana, por lo que cerrar en uno de los días anteriormente mencionados es buena opción. Y, por otro lado, cerrar un fin de semana sería perjudicial.

```{r DiaCierre, echo=FALSE, warning=FALSE, message=FALSE, fig.cap='Tiquets por día', fig.align='center', fig.width=6, fig.height=2}
TotalTiq_dia
```

```{r ConsultaExtraDomingo, include=FALSE}
# Factura registrada el día domingo 24/12/2023
CompraExtendida %>%
  inner_join(y = FicheroLeido, by = 'IdFactura') %>%
  filter(DiaSemana == 'domingo')
```

# Conclusiones
