---
title: "Análisis de Tickets de Supermercado: Mini Proyecto 2025"
author: |
  <center>
  Ferrer Font, Neus<br>
  Navarro García, Marta<br>
  Rodríguez Simón, Alba<br>
  Aissa Djellouli, Mohammed<br>
  Balbastre Aparisi, Héctor<br>
  Ruiz Ripoll, Joan<br>
  Martinez Torres, Carlos Santiago
  </center>
date: "`r Sys.Date()`"
output:
  html_document:
    echo: true
    number_sections: true
    theme: lumen
    toc: true
  bookdown::pdf_document2:
    toc: true
    toc_depth: 3
    number_sections: true
    figure_caption: "Figura" # Referencias en castellano
    table_caption: "Tabla"
  prettydoc::html_pretty:
    theme: cayman
    highlight: github
  html_notebook:
    echo: true
    number_sections: true
    toc: true
  pdf_document: default
  bookdown::html_document2:
    echo: true
    number_sections: true
    theme: spacelab
    toc: true
    figure_caption: "Figura"
    table_caption: "Tabla"
always_allow_html: true
params:
  lang: ES
lang: "`r switch(params$lang, ES = 'es-ES', EN = 'en-US')`"
subtitle: "Tratamiento de datos. Grado en Ciencia de Datos - UV"
language:
  label:
    fig: 'Figura '
    tab: 'Tabla '
    eq: 'Ecuación '
    thm: 'Teorema '
    lem: 'Lema '
    def: 'Definición '
    cor: 'Corolario '
    prp: 'Proposición '
    exm: 'Ejemplo '
    exr: 'Ejercicio '
    proof: 'Demostración. '
    remark: 'Nota: '
    solution: 'Solución. '
---

# Importacion de librerias 

Limpiamos el entorno
```{r}
rm(list = ls())

```

Creamos un vector con los paquetes que vamos a utilizar 
```{r}
paquetes <- c("pdftools", "dplyr", "stringr", "dplyr", "ggplot2", "tidyverse")
```

Implementamos una funcion que nos permite cargar las librerias que no están disponibles hasta el momento

## Funcion para instalar y cargar librerias nuevas
```{r}
instalar_y_cargar <- function(paquetes) {
  
  nuevos <- setdiff(paquetes, rownames(installed.packages()))
  
  if (length(nuevos)) { install.packages(nuevos) }

  invisible(lapply(paquetes, library, character.only = TRUE))
}

```

Cargamos

```{r}
instalar_y_cargar(paquetes)
```


# Como vamos a almacenar la informacion? Que informacion queremos almacenar? 

```{r}
# Dataframe que contendrá el nombre del fichero leido y la factura a la que pertenece. 

FicheroLeido <- data.frame( FacturaFichero = character(),
                        NombreFichero = character(),
                        stringsAsFactors = FALSE)

# En caso de no ser leido, porque no pertenece a Mercadona, guardaremos cual fichero ha sido 
# y lo almacenaremos en otro df, para identificarlo posteriormente.

NoLeido <- data.frame( NombreFichero = character(),
                        stringsAsFactors = FALSE)

# Dataframe que contendrá la información de las diferentes tiendas de las facturas.  

Tienda <- data.frame( IdTienda = character(),
                      Direccion = character(),
                      CodigoPostal = character(),
                      Municipio = character(),
                      Telefono = character(),
                      stringsAsFactors = FALSE )

# Dataframe que contendra la informacion de las compras realizadas. 

Compra <- data.frame( Fecha = character(),
                      IdTienda = character(),
                      IdFactura = character(),
                      Producto = character(),
                      Cantidad = character(),
                      PrecioUnitario = character(),
                      Importe = character(),
                      TipoProducto = character(),
                      Parking = logical(), 
                      stringsAsFactors = FALSE ) 

```

# Funcion EsMercadona, que comprueba si la factura es de Mercadona o no

```{r}
EsMercadona <- function(NombrePDF){
  
  # Recibe el nombre el fichero en formato pdf
  
  carpeta <- 'data/'
  fichero <- paste0(carpeta, NombrePDF)
  
  texto <- pdf_text(fichero) # Extrae el texto del pdf.
  
  #texto <- iconv(texto, from = "latin1", to = "UTF-8") # Corregimos el error para valores extraños.

  lineas <- strsplit(texto, "\n")[[1]] # Divide el texto en diferentes lineas, por cada salto de linea.
  lineas <- trimws(lineas) # Elimina espacios en blanco al inicio y final de cada linea.
  
  # Para verificar que es de Mercadona y que se ha leido correctamente la factura, vamos a evaluar la primera linea.
  
  Mercadona <- grepl('MERCADONA', lineas[1])  # Valor bool para saber si es de Mercadona. 
  CIF <- grepl('A-46103834', lineas[1]) # Valor bool para saber si reconoce el CIF de Mercadona.
  
  if ((!Mercadona) | (!CIF)){
    Mercadona <- FALSE # Esto es preventivo, para el caso del ticket3.pdf
    lineas <- list()
  } 
  
  # Mercadona = Valor bool
  # lineas = lista de las lineas leidas; sera vacia en caso de no ser de Mercadona
  
  Informacion <- list(Mercadona, lineas)
  
  return(Informacion)
}
```

# Funcion que lee la informacion de la tienda y de los productos por factura

```{r}
# lineas 'recuperadas' de la funcion EsMercadona
ExtraeInformacion <- function(Lineas) {
  
    # Obtenemos el rango de filas que contienen el encabezado, fijo

    info_compra <- grep(x=Lineas, pattern='MERCADONA')[[1]]
    info_compra_final <- grep(x=Lineas, pattern='FACTURA')[[1]]
  
    # Definimos el encabezado y extraemos informacion 
    
    encabezado <- Lineas[info_compra:info_compra_final]
    
    direccion <- encabezado[2]

    # Ubicacion (CP y municipio)
    ubicacion <- strsplit(encabezado[3], split = ' ')[[1]] 
    
    CP <- ubicacion[1]
    municipio <- ubicacion[2]
    
    telefono <- strsplit(encabezado[4], split = ': ')[[1]][2]
    
    # Tiempo (fecha y hora)
    tiempo <- strsplit(encabezado[5], split = ' ')[[1]][1:2]
    
    fecha <- tiempo[1] # String de la fecha en formato dd/mm/aaaa
    hora <- tiempo[2] # 00:00
    
    # Factura (tienda, caja, idfactura)
    factura <- strsplit(encabezado[6], split = ": ")[[1]]
    factura <- strsplit(factura[2], split = "-")[[1]]
    
    id_tienda <- factura[1]
    n_caja <- factura[2]
    id_factura <- factura[3]
    
    # Esta es la informacion del encabezado. Fija para cada factura 
    InformacionCompra <- list(direccion, CP, municipio, telefono, fecha, hora, id_tienda, n_caja, id_factura)
    
    # Obtenemos el rango de filas que contienen los productos
    
    # ^Descripci ayudará a evitar errores con la tilde, por el momento
    
    indice_inicio_productos <- grep(x=Lineas, pattern='^Descripci')[[1]]
    indice_final_productos <- grep(x=Lineas, pattern='TOTAL')[[1]]
    
    inicio <- indice_inicio_productos+1
    final <- indice_final_productos-1
    
    Productos <- Lineas[inicio:final]
    Productos <- str_replace_all(Productos, "\\s+", " ") # Eliminamos los espacios multiples
    
    
    # InformacionCompra = lista con la informacion del encabezado
    # Productos = lista con los productos que contiene la factura
    valores <- list(InformacionCompra, Productos)
    
    return(valores)
}
```

# Filtro 1
## Funcion que detecta si hay parking o no 

```{r}
# Como parking está al final del todo, es el filtro que aplicamos primero.
# ListaProductos = lista 'recuperada' de ExtraerInformacion
DetectaParking <- function(ListaProductos){
  
  Parking <- FALSE
  
  if (any(grepl(x=ListaProductos, pattern='PARKING'))) {
    Parking <- TRUE
    indice_parking <- grep(x=ListaProductos, pattern='PARKING')
    final <- indice_parking-1
    ListaProductos <- ListaProductos[1:final]
  }
  
  # Parking = Valor bool para saber si tiene parking o no

  valores <- list(Parking, ListaProductos)
  return(valores)
}
```

# Filtro 2
## Funcion que detecta si hubo compra de pescado o no. Ayuda en la lectura e identificacion de los productos

```{r}
# ListaProductos = Lista 'recuperada' del filtro anterior
DetectaPescado <- function(ListaProductos){
  
  Pescado <- FALSE
  
  # ^ indica el inicio de la linea 
  # $ indica el final de la linea
  # Lo empleamos para que PESCADO sea el unico valor en la linea, y no confundir con otros productos
  
  if (any(grepl(x=ListaProductos, pattern='^PESCADO$'))) {
    
  Pescado <- TRUE
  indice_pescado <- grep(x=ListaProductos, pattern='^PESCADO$')
  
  iniciopescado <- indice_pescado+1
  antespescado <- indice_pescado-1
  
  ProductosPeso <- ListaProductos[iniciopescado:length(ListaProductos)]
  Productos <- ListaProductos[0:antespescado]
  }
  
  # Pescado = Valor bool para saber si tiene pescado
  # Productos = Todos los productos unitarios, o por peso, si no tiene PESCADO
  # ProductosPeso = Los productos, pescados y, frutas y verdutas
  
  if (Pescado){
    valores <- list(Pescado, Productos, ProductosPeso)
  } else {
    valores <- list(Pescado, ListaProductos)
  }
  
  return(valores)
}

```

# Patrones para diferenciar a los productos y sus respectivos precios

```{r}
# Sabemos que disponemos de 3 tipos de productos
TipoProducto <- c('Unitario', 'Pescado', 'Fruta y verdura')

# Extraer los valores de cada linea con el formato de cantidad, descripcion, preciounitario, importe. 
# - ^([0-9]+) - El primer elemento, que es un número.
# - Luego de un espacio, \\s , lee cualquier caracter, excepto salto de linea (.+?)
# - Luego de otro espacio, \\s , lee el valor unitario ([0-9]+,[0-9]{2})
# - Luego de otro espacio, \\s , lee el importe total ([0-9]+,[0-9]{2})$, indicando que es el final de la linea. 

# Formato normal, para productos unitarios con mas de una unidad
patron_normal <- "^([0-9]+)\\s(.+?)\\s([0-9]+,[0-9]{2})\\s+([0-9]+,[0-9]{2})$"

# Caso 2: Cuando cantidad es 1. Es decir, sin precio unitario
patron_cantidad_1 <- "^1\\s(.+?)\\s+([0-9]+,[0-9]{2})$"

# Caso 3: Productos por peso, tanto pescado como fruteria.
patron_pescado <- "^[A-ZÁÉÍÓÚÑ]+(?:\\s+[A-ZÁÉÍÓÚÑ]+)*$"

# patron_pescado <- "(?i)^[A-ZÁÉÍÓÚÑ]+(?:\\s+[A-ZÁÉÍÓÚÑ]+)*\\s*(?:[0-9/]+)?(?:\\s+[A-ZÁÉÍÓÚÑ]+)*$"

patron_peso <- "^([0-9]+)\\s(.+)$"
patron_precio_peso <- "^([0-9,]+)\\s*kg\\s*([0-9,]+)\\s*€/kg\\s*([0-9,]+)$"

```

# Funcion que registra datos de los productos si tiene pescado.

NOTA: Esta funcion solo sirve si se ha comprado pescado. Por eso se creo la funcion anterior para detectar si había pescado o no en la compra

```{r}
# InformacionCompra = lista recuperada de ExtraerInformacion
# Parking = valor bool recuperado de DetectaParking
# ListaProductosUnitarios = lista recuperada de la funcion DetectaPescado
# ListaProductosPeso = lista recuperada de la funcion DetectaPescado, siempre que se haya comprado pescado
# ProductosRegistrados = dataframe Compra, que contendrá todos los productos leidos

RegistraProductosConFiltro <- function (InformacionCompra, Parking, ListaProductosUnitarios, ListaProductosPeso, ProductosRegistrados){
  
  fecha <- InformacionCompra[[1]][[5]]
  idtienda <- InformacionCompra[[1]][[7]]
  idfactura <- InformacionCompra[[1]][[9]]
  
  # Tratamiento para los productos unitarios
  
  i <- 1
  
  while (i <= length(ListaProductosUnitarios)){
    
    p <- ListaProductosUnitarios[i]
    
    if (grepl(x=p, pattern=patron_cantidad_1)){
      
      detalleproducto <- str_match(string=p, pattern=patron_cantidad_1)[2:3]
      
      nombreproducto <- detalleproducto[1]
      precio <- detalleproducto[2]
      importe <- detalleproducto[2]
      tproducto <- TipoProducto[1]
      
      valores <- data.frame(
                    Fecha = fecha, 
                    IdTienda = idtienda, 
                    IdFactura = idfactura, 
                    Producto = nombreproducto, 
                    Cantidad = '1', 
                    PrecioUnitario = precio, 
                    Importe = importe, 
                    TipoProducto = tproducto, 
                    Parking = Parking,
                    stringsAsFactors = FALSE)
      
      ProductosRegistrados <- rbind(ProductosRegistrados, valores)
      
    } else {
      # Si no sigue el patron de una unidad, seguirá el patrón de más de una unidad
      
      detalleproducto <- str_match(string=p, pattern=patron_normal)[2:5]
      
      cantidad <- detalleproducto[1]
      nombreproducto <- detalleproducto[2]
      precio <- detalleproducto[3]
      importe <- detalleproducto[4]
      tproducto <- TipoProducto[1]
      
      valores <- data.frame(
                    Fecha = fecha, 
                    IdTienda = idtienda, 
                    IdFactura = idfactura, 
                    Producto = nombreproducto, 
                    Cantidad = cantidad, 
                    PrecioUnitario = precio, 
                    Importe = importe, 
                    TipoProducto = tproducto,
                    Parking = Parking,
                    stringsAsFactors = FALSE)
      
      ProductosRegistrados <- rbind(ProductosRegistrados, valores)
      
    }
    i <- i + 1
  }
  
  # Tratamiento para los datos por peso
  
  i <- 1
  
  while (i <= length(ListaProductosPeso)){
    
    p <- ListaProductosPeso[i]
    
    if (grepl(x=p, pattern=patron_pescado)){
      
      nombreproducto <- p
      
      i <- i + 1
      
      detalleproducto <- ListaProductosPeso[i]
      detalleproducto <- str_match(string=detalleproducto, pattern=patron_precio_peso)[2:4]
  
      cantidad <- detalleproducto[1]
      precio <- detalleproducto[2]
      importe <- detalleproducto[3]
      tproducto <- TipoProducto[2]
      
      valores <- data.frame(
                    Fecha = fecha, 
                    IdTienda = idtienda, 
                    IdFactura = idfactura, 
                    Producto = nombreproducto, 
                    Cantidad = cantidad, 
                    PrecioUnitario = precio, 
                    Importe = importe, 
                    TipoProducto = tproducto,
                    Parking = Parking,
                    stringsAsFactors = FALSE)
      
      ProductosRegistrados <- rbind(ProductosRegistrados, valores)
      
    } else {
      
      # Si no sigue el patron de pescado, seguirá el patron de frutas y verduras; por peso. 
      
      nombreproductopeso <- str_match(string=p, pattern=patron_peso)[2:3]
      
      cantidad <- nombreproductopeso[1]
      nombreproducto <- nombreproductopeso[2]
      
      i <- i + 1
      
      detalleproducto <- ListaProductosPeso[i]
      detalleproducto <- str_match(string=detalleproducto, pattern=patron_precio_peso)[2:4]
  
      cantidad <- detalleproducto[1]
      precio <- detalleproducto[2]
      importe <- detalleproducto[3]
      tproducto <- TipoProducto[3]
      
      valores <- data.frame(
                    Fecha = fecha, 
                    IdTienda = idtienda, 
                    IdFactura = idfactura, 
                    Producto = nombreproducto, 
                    Cantidad = cantidad, 
                    PrecioUnitario = precio, 
                    Importe = importe, 
                    TipoProducto = tproducto, 
                    Parking = Parking,
                    stringsAsFactors = FALSE)
      
      ProductosRegistrados <- rbind(ProductosRegistrados, valores)
    }
    i <- i + 1
  }
  
  # Solo devolverá el dataframe que contiene los productos registrados
  
  return(ProductosRegistrados)
}
```

# Funcion que registra datos de los productos cuando no se ha comprado pescado

```{r}
RegistraProductosSinFiltro <- function (InformacionCompra, Parking, ListaProductos, ProductosRegistrados){
  
  fecha <- InformacionCompra[[1]][[5]]
  idtienda <- InformacionCompra[[1]][[7]]
  idfactura <- InformacionCompra[[1]][[9]]
  
  # Tratamiento para los productos unitarios

  i <- 1
    
  while (i <= length(ListaProductos)) {
    
    p <- ListaProductos[i]
    
    if (grepl(x=p, pattern=patron_normal) | grepl(x=p, pattern=patron_cantidad_1)){
      
      tproducto <- TipoProducto[1]
      
      if (grepl(x=p, pattern=patron_normal)) {
        
        # Productos que tienen mas de una cantidad 
        
        detalleproducto <- str_match(string=p, pattern=patron_normal)[2:5]
        
        cantidad <- detalleproducto[1]
        nombreproducto <- detalleproducto[2]
        precio <- detalleproducto[3]
        importe <- detalleproducto[4]
        
        valores <- data.frame(
                      Fecha = fecha, 
                      IdTienda = idtienda, 
                      IdFactura = idfactura, 
                      Producto = nombreproducto, 
                      Cantidad = cantidad, 
                      PrecioUnitario = precio, 
                      Importe = importe, 
                      TipoProducto = tproducto,
                      Parking = Parking,
                    stringsAsFactors = FALSE)
        
        ProductosRegistrados <- rbind(ProductosRegistrados, valores)
        
      } else if (grepl(x=p, pattern=patron_cantidad_1)){
        
        # Productos que tienen una (1) cantidad 
          
        cantidad <- '1'
        
        detalleproducto <- str_match(string=p, pattern=patron_cantidad_1)[2:3]
        
        nombreproducto <- detalleproducto[1]
        precio <- detalleproducto[2]
        
        valores <- data.frame(
                      Fecha = fecha, 
                      IdTienda = idtienda, 
                      IdFactura = idfactura, 
                      Producto = nombreproducto, 
                      Cantidad = cantidad, 
                      PrecioUnitario = precio, 
                      Importe = precio, 
                      TipoProducto = tproducto,
                      Parking = Parking,
                    stringsAsFactors = FALSE)
        
        ProductosRegistrados <- rbind(ProductosRegistrados, valores)
      }
      
    } else {
      
      # Si no tienen el patron normal o de una cantidad, entonces es un producto por peso 
      
      # Tratamiento producto por peso, para frutas y verduras
      
      tproducto <- TipoProducto[3]
      
      nombreproductopeso <- str_match(string=p, pattern=patron_peso)[2:3]
      
      cantidad <- nombreproductopeso[1]
      nombreproducto <- nombreproductopeso[2]
      
      i <- i + 1
      
      detalleproducto <- ListaProductos[i]
      detalleproducto <- str_match(string=detalleproducto, pattern=patron_precio_peso)[2:4]
  
      cantidad <- detalleproducto[1]
      precio <- detalleproducto[2]
      importe <- detalleproducto[3]
      
      valores <- data.frame(
                    Fecha = fecha, 
                    IdTienda = idtienda, 
                    IdFactura = idfactura, 
                    Producto = nombreproducto, 
                    Cantidad = cantidad, 
                    PrecioUnitario = precio, 
                    Importe = importe, 
                    TipoProducto = tproducto, 
                    Parking = Parking,
                    stringsAsFactors = FALSE)
      
      ProductosRegistrados <- rbind(ProductosRegistrados, valores)
    }
    i <- i + 1
  }
  
  # Solo devolverá el dataframe que contiene los productos registrados
  return(ProductosRegistrados)
  
}

```

# General 

Funcion que almacena:

1. El nombre de los ficheros que no fueron leidos.

2. El nombre de los ficheros que fueron leidos; los que corresponden a Mercadona. 

3. Información de todas las tiendas que fueron leidas.

4. Información sobre productos y compras realizadas

```{r}
# Funcion para almacenar los ficheros leidos y los que no. 

# Le paso el dataframe de los ficheros leidos y no leidos para que los modifique, 
# si se añade un nuevo fichero. 

RegistroFicheros <- function(Nombrepdf, DF_FicherosNoLeidos, DF_FicherosLeidos, DF_Tiendas, DF_Compras) {
  
  Verifica <- EsMercadona(Nombrepdf)
  
  # Bool para saber si es de mercadona o no
  V <- Verifica[[1]]
  
  if (V) {
    
    # Solo si es de Mercadona 
    
    # Todas las lineas leidas
    Lineas <- Verifica[[2]]
    
    Informacion <- ExtraeInformacion(Lineas)
    
    # Todo el bloque que contiene los productos, incluido el Parking
    Productos <- Informacion[[2]]
    
    # FILTRO 1
    filtro1 <- DetectaParking(Productos)
    
    # Valor bool para saber si tiene parking o no
    ValorParking <- filtro1[[1]]
    
    # Todo el bloque que contiene los productos sin el parking
    Productos <- filtro1[[2]]
    
    # FILTRO 2
    filtro2 <- DetectaPescado(Productos)
    
    # Valor bool para saber si tiene pescado o no
    Pescado <- filtro2[[1]]
    
    direccion <- Informacion[[1]][[1]]
    codpos <- Informacion[[1]][[2]]
    municipio <- Informacion[[1]][[3]]
    tel <- Informacion[[1]][[4]]
    id_tienda <- Informacion[[1]][[7]]
    id_factura <- Informacion[[1]][[9]]
    
    # Añadimos los ficheros que fueron leidos correctamente y además, añadimos la factura a la que 
    # corresponde para verificar posteriormente
    
    if (!id_factura %in% DF_FicherosLeidos$FacturaFichero){
      
      valores <- data.frame( FacturaFichero = id_factura,
                             NombreFichero = Nombrepdf,
                             stringsAsFactors = FALSE )
      
      DF_FicherosLeidos <- rbind(DF_FicherosLeidos, valores)
      
    }
    
    if (!id_tienda %in% DF_Tiendas$IdTienda){
      
      valores <- data.frame( IdTienda = id_tienda,
                              Direccion = direccion,
                              CodigoPostal = codpos,
                              Municipio = municipio,
                              Telefono = tel,
                             stringsAsFactors = FALSE )
      
      DF_Tiendas <- rbind(DF_Tiendas, valores)
    }
    
    # INFORMACION SOBRE LOS PRODUCTOS COMPRADOS
    
    if (Pescado) {
      
      ProductosUnitarios <- filtro2[[2]]
      ProductosPeso <- filtro2[[3]]
      
      DF_Compras <- RegistraProductosConFiltro( InformacionCompra = Informacion,
                                 Parking = ValorParking,
                                 ListaProductosUnitarios = ProductosUnitarios,
                                 ListaProductosPeso = ProductosPeso,
                                 ProductosRegistrados = DF_Compras
                                 )
    } else {
      
      Productos <- filtro2[[2]]
      
      DF_Compras <- RegistraProductosSinFiltro ( InformacionCompra = Informacion,
                                             Parking = ValorParking,
                                             ListaProductos = Productos,
                                             ProductosRegistrados = DF_Compras)
    }

  } else {
    
    # Si no es de Mercadona
    # INFORMACION GENERAL DE LOS FICHEROS
    
    if (!(Nombrepdf %in% DF_FicherosNoLeidos$NombreFichero)) {
      
      valor <- data.frame(NombreFichero = Nombrepdf,
                           stringsAsFactors = FALSE )
    
      DF_FicherosNoLeidos <- rbind(DF_FicherosNoLeidos, valor)
    }
  }

  valores <- list(FicherosNoLeidos = DF_FicherosNoLeidos,
                  FicherosLeidos = DF_FicherosLeidos,
                  Tiendas = DF_Tiendas,
                  Compras = DF_Compras)
  
  # Devuelve todos los dataframes con la respectiva información
  
  return(valores)
}

```

# Verificacion de las funciones anteriores para todos los ficheros

## Carga de todos los ficheros

```{r}
#lista_ficheros <- list.files(path = 'data/', pattern = "\\.pdf$")
lista_nombres_ficheros <- list.files(path = 'data/')
length(lista_nombres_ficheros)
```

## Bucle para cargar la informacion de cada fichero

```{r}
for (f in lista_nombres_ficheros) {
  
  Resultado <- RegistroFicheros (Nombrepdf = f,
                                 DF_FicherosNoLeidos = NoLeido, 
                                 DF_FicherosLeidos = FicheroLeido, 
                                 DF_Tiendas = Tienda, 
                                 DF_Compras = Compra)
  
  NoLeido <- Resultado$FicherosNoLeidos
  FicheroLeido <- Resultado$FicherosLeidos
  Tienda <- Resultado$Tiendas
  Compra <- Resultado$Compras
  
}
```

### Prueba para factura individual

```{r}
# Facturas

#x <- 'ticket_dia_03_02_2025_14_10.pdf' # Factura de otro supermercado
#x <- '20240323 Mercadona 234,20.pdf' # Factura con pescado
#x<- '20250224 Mercadona 75,48 Ôé¼.pdf' # Con Parking
#x <- '20231205 Mercadona 58,00.pdf' # Sin Pescado

# CASOS A VERIFICAR O: 

#  20240202 Mercadona 132,73.pdf
# 20240112 Mercadona 135,59
# 20240210 Mercadona 164,29.pdf


```


```{r}
Verifica <- EsMercadona(x)

# Bool para saber si es de mercadona o no
V <- Verifica[[1]]
V

# Todas las lineas leidas
Lineas <- Verifica[[2]]
Lineas


info_compra <- grep(x=Lineas, pattern='MERCADONA')[[1]]
info_compra_final <- grep(x=Lineas, pattern='FACTURA')[[1]]

Informacion <- ExtraeInformacion(Lineas)
Informacion

# Todo el bloque que contiene los productos, incluido el Parking
Productos <- Informacion[[2]]

# FILTRO 1
filtro1 <- DetectaParking(Productos)

# Valor bool para saber si tiene parking o no
ValorParking <- filtro1[[1]]

# Todo el bloque que contiene los productos sin el parking
Productos <- filtro1[[2]]

# FILTRO 2
filtro2 <- DetectaPescado(Productos)

# Valor bool para saber si tiene pescado o no
Pescado <- filtro2[[1]]




```

Una vez que recuperamos la informacion sobre las facturas leidas y no leias, verificamos

```{r}
lista_f_almacenados <- c(NoLeido$NombreFichero, FicheroLeido$NombreFichero)
diferencia <- setdiff(lista_nombres_ficheros, lista_f_almacenados)
#diferencia

```
De estos nombres, identificamos que se trata de ficheros repetidos. Ya fueron leidos anteriormente y por tanto, no se vuelven a leer ni almacenar. El caso del 'ticket3.pdf' es un caso especial, ya que al ser escaneado, lo detecta como MERCADONA, pero no lee lo valores correctamente. Por eso no es considerado dentro de los df's correspodientes.

```{r}
df_con_na <- Compra[apply(Compra, 1, function(x) any(is.na(x))), ]

```





