---
title: "Análisis de Tickets de Supermercado: Mini Proyecto 2025"
date: "`r Sys.Date()`"
output:
  bookdown::html_document2:
    echo: true
    number_sections: true
    toc: true
    figure_caption: "Figura"
    table_caption: "Tabla"
  bookdown::pdf_document2:
    toc: false
    toc_depth: 3
    number_sections: true
    figure_caption: "Figura"
    table_caption: "Tabla"
always_allow_html: true
params:
  lang: ES
lang: "`r switch(params$lang, ES = 'es-ES', EN = 'en-US')`"
subtitle: "Tratamiento de datos. Grado en Ciencia de Datos - UV"
language:
  label:
    fig: 'Figura '
    tab: 'Tabla '
    eq: 'Ecuación '
    thm: 'Teorema '
    lem: 'Lema '
    def: 'Definición '
    cor: 'Corolario '
    prp: 'Proposición '
    exm: 'Ejemplo '
    exr: 'Ejercicio '
    proof: 'Demostración. '
    remark: 'Nota: '
    solution: 'Solución. '
---

$$\text{Neus Ferrer Font, Marta Navarro García, Alba Rodríguez Simón, Mohammed Aissa Djellouli}$$ $$\text{Héctor Balbastre Aparisi, Joan Ruiz Ripoll, Carlos Santiago Martinez Torres}$$

# Introducción

En este proyecto se plantea realizar el análisis de tickets del supermercado Mercadona, los cuales fueron recolectados por los estudiantes del grado de Ciencia de datos y otros de cursos anteriores.

## Contexto

Actualmente, las grandes empresas gestionan volúmenes significativos de productos, lo que conlleva elevados costes asociados al transporte y almacenamiento. Por este motivo, resulta fundamental optimizar cada etapa del proceso logístico. Con base en nuestro conocimiento en Big Data, nuestro equipo se enfocará en analizar y comprender las tendencias de los consumidores, con el objetivo de reducir costes operativos.

## Grupo

Nuestro objetivo al responder estas preguntas es profundizar en los hábitos y preferencias reales de los consumidores a partir del análisis de tickets de compra. Al extraer patrones y correlaciones dentro de estos datos, buscamos generar conocimiento útil para anticipar comportamientos, mejorar la planificación comercial y ajustar la oferta a la demanda real. Esta aproximación nos permitirá aportar valor estratégico desde el análisis de datos, con el foco puesto en reducir ineficiencias, mejorar la toma de decisiones y apoyar la sostenibilidad operativa del negocio desde una perspectiva basada en la evidencia.

## Preguntas planteadas

1. ¿Qué combinaciones de productos se compran con mayor frecuencia en una misma factura?
2. ¿Qué productos mantienen un volumen de ventas estable, independientemente de cambios en su precio unitario?
3. ¿Cuál es el número promedio de productos por ticket y el gasto promedio por compra, según el día y la hora?
4. ¿Qué patrones de compra se observan hacia inicio/fin de mes? ¿Cuántas compras incluyen parking?
5. ¿Cuáles son los 5 productos, de los vendidos por unidades, con más ventas? ¿Cuántas unidades de cada uno se han vendido?
6. Si consideramos la categoría de FRUTAS Y VERDURAS. Cuáles son los 5 productos más vendidos? ¿Cuántos kilos se han vendido de cada uno de estos productos?
7. Si consideramos la categoría de PESCADO. Cuáles son los 5 productos más vendidos? ¿Cuántos kilos se han vendido de cada uno de estos productos?
8. Muestra mediante un gráfico de líneas como ha variado el precio por kilo de las bananas y los plátanos en los tickets disponibles, a lo largo del tiempo.
9. ¿Cuál es la procedencia de los tickets? ¿Qué ciudad/ pueblo tiene un mayor número de tickets?
10. Muestra mediante un diagrama el número de tickets recogidos cada día de las semana. ¿Si tuvieses que cerrar un día entre semana qué día lo harías?

# Material y métodos

## Carga de librerías

Para la carga de librerías, haremos uso del paquete pacman de R, que es eficiente para la carga e instalación de las mismas. En este proyecto, utilizaremos las librerias pdftools, tidyverse, readxl, lubridate, visdat, entre otras.

```{r entorno, include=FALSE}
# Limpiamos el entorno
rm(list = ls())
```

```{r pacman, include=FALSE, message=FALSE, warning=FALSE}
# Instalacion de librerias con pacman

# Asegurarse de que el paquete 'pacman' está instalado
if (!require("pacman")) install.packages("pacman")

pacman::p_load(pdftools, tidyverse, readxl, lubridate, visdat, knitr, tinytex, patchwork, cowplot, wordcloud, gridExtra)

# Con tidyverse: ggplot2, dplyr, tidyr, readr, purrr, tibble, stringr, forcats
# readxl, libreria que requiere una carga aparte explícita
# lubridate, se utiliza con frecuencia con paquetes de tidyverse, pero requiere una carga aparte
# visdat, exploracion visual de los datos 
# tinytex, para LaTex
# patchwork, para la union de graficos
# cowplot, alineacion de gráficos
# wordcloud, generacion de nube de palabras
# gridExtra, para visualizacion 
```

## Carga de datos

Todos nuestros datos están almacenados la carpeta _data_, y fueron obtenidos desde un repositorio en la nube. Todos los ficheros contenidos en esta carpeta están en formato _pdf_.

Antes de empezar con la extracción de los datos, fue necesario preguntarse: ¿Qué información queremos almacenar? ¿Cómo vamos a almacenar la información para responder a las preguntas planteadas? Adicionalmente, para evitar problemas con la extracción y lectura de datos desde los ficheros _pdf_ al entorno de R, se estableció que lo mejor sería tratar todos los datos como caracteres. Una vez que todos los datos fueran leídos correctamente, se podría hacer la conversión al tipo de dato correspondiente.

```{r DataFrames, include=FALSE}
# ¿Como vamos a almacenar la información? ¿Qué informacion queremos almacenar?

# Dataframe que contendrá el nombre del fichero leido y la factura a la que pertenece. 
FicheroLeido <- data.frame( IdFactura = character(),
                            NombreFichero = character(),
                            stringsAsFactors = FALSE)

# En caso de no ser leido, porque no pertenece a Mercadona, guardaremos el nombre del fichero 
# y lo almacenaremos en otro dataframe para identificarlo y analizar su contenido. 
NoLeido <- data.frame( NombreFichero = character(),
                       stringsAsFactors = FALSE)

# Dataframe que contendrá la información de las diferentes tiendas de las facturas.  
Tienda <- data.frame( IdTienda = character(),
                      Direccion = character(),
                      CodigoPostal = character(),
                      Municipio = character(),
                      Telefono = character(),
                      stringsAsFactors = FALSE)

# Dataframe que contendrá la información de los productos comprados. 
Producto <- data.frame( IdFactura = character(),
                         Producto = character(),
                         Cantidad = character(),
                         PrecioUnitario = character(),
                         ImporteProducto = character(),
                         TipoProducto = character(),
                         stringsAsFactors = FALSE)

# Dataframe que contendrá información de las compras realizadas.
Compra <- data.frame( Fecha = character(),
                      IdTienda = character(),
                      IdFactura = character(),
                      Parking = logical(), 
                      Tarjeta = logical(),
                      ImporteTotal = character(),
                      stringsAsFactors = FALSE)

```

*Nota:* A lo largo de la extracción de los datos, se implementaron funciones para ser recursivos, además de facilitar la lectura del código y hacer una carga completa (barrido) de los datos contenidos en los ficheros.

```{r Mercadona, include=FALSE}
# Funcion que comprueba si la factura es de Mercadona o no. 

# Valores que recibe:
# - Nombre del pdf

# Valores que devuelve:
# - Mercadona = valor booleano
# - Tarjeta = valor booleano, si se pago con tarjeta o no 
# - Lineas = todas las líneas leidas del fichero pdf 

EsMercadona <- function(NombrePDF){
  
  carpeta <- 'data/'
  fichero <- paste0(carpeta, NombrePDF)
  
  texto <- pdf_text(fichero) # Extrae el texto del pdf.
  # NOTA: Solo en caso de error en la lectura.
  # File -> Reopen with Encoding -> 'UTF-8'
  
  Lineas <- strsplit(texto, "\n")[[1]] # Divide el texto por cada salto de linea.
  Lineas <- trimws(Lineas) # Elimina espacios en blanco al inicio y final de cada linea.

  # Para verificar que es de Mercadona y que se ha leido correctamente la factura, vamos a evaluar la primera linea.
  Mercadona <- grepl(pattern = 'MERCADONA, S.A.', x = Lineas[1]) # Valor bool si la linea 1 contiene la palabra 'MERCADONA'.
  CIF <- grepl(pattern = 'A-46103834', x = Lineas[1]) # Valor bool si la linea 1 contiene el CIF de Mercadona.
  
  # Verificamos si el pago se hizo con tarjeta o no.
  Tarjeta <- ifelse(test =  any(grepl(pattern = 'TARJETA BANCARIA', x = Lineas)), yes = TRUE, no = FALSE)
  
  # Valores a devolver.
  if ((!Mercadona) | (!CIF)){
    Mercadona <- FALSE
    Lineas <- list()
    Tarjeta <- FALSE
  } 
  
  Informacion <- list(Mercadona, Tarjeta, Lineas)
  
  return(Informacion)
}
```

Dentro de cada fichero, encontramos dos partes fundamentales. La primera, es el encabezado. Contiene información sobre la compra en general. Por ejemplo, reune datos como la ubicación de la tienda, fecha y hora de compra, y número de ticket. En la segunda parte, nos encontramos con el bloque de los productos. En ella se describe el producto comprado, la cantidad y el importe pagado.

```{r ExtraeInfo, include=FALSE}
# Función que lee la informacion de la tienda y de los productos por factura.

# Valores que recibe:
# - Lineas = Lista con las lineas del texto leido -> EsMercadona(f)[[3]]

# Valores que devuelve:
# - InformacionCompra = lista que contiene Fecha, IdTienda, IdFactura, Direccion, CP, etc... general de la compra
# - Productos = Lineas que contienen los productos comprados 

ExtraeInformacion <- function(Lineas) {
  
  # Obtenemos las filas que contienen el encabezado, fijo.
  info_compra <- grep(pattern = 'MERCADONA', x = Lineas)
  info_compra_final <- grep(pattern = 'FACTURA SIMPLIFICADA', x = Lineas)
  
  # Definimos el encabezado.
  encabezado <- Lineas[info_compra:info_compra_final]
  
  # Extraemos la información.
  
  Direccion <- encabezado[2]
  
  # Ubicacion (CP y municipio)
  
  # Puede empezar por cualquier número, con una cantidad exacta de 5.
  CP <- str_extract(string = encabezado[3], pattern = '^[0-9]{5}+')
  
  # Será cualquier valor que empiece por una letra mayúscula, y puede ser una o varias. 
  Municipio <- str_extract(string = encabezado[3], pattern = '[A-ZÁÉÍÓÚÀÈÌÒÙ].+')
  
  Telefono <- strsplit(encabezado[4], split = ': ')[[1]][2]
  
  # Fecha (fecha y hora)
  
  # El patron de la fecha será: 'dd/mm/aaaa hh:mm'
  Fecha <- str_extract(string = encabezado[5], pattern = '[0-9]{2}[/][0-9]{2}[/][0-9]{4}[\\s][0-9]{2}:[0-9]{2}')
  
  # Información específica de la factura (tienda, caja, idfactura)
  InfoFactura <- strsplit(x = encabezado[6], split = ': ')[[1]][2]
  InfoFactura <- strsplit(x = InfoFactura, split = '-')[[1]]
  
  IdTienda <- InfoFactura[1]
  NCaja <- InfoFactura[2]
  IdFactura <- InfoFactura[3]
  
  # Obtenemos las filas que contienen los productos.
  indice_inicio_productos <- grep(pattern = '^Descripci[oó]n', x = Lineas)
  indice_final_productos <- grep(pattern = 'TOTAL', x = Lineas)[1]
  
  # Obtenemos el total de la compra.
  Total <- str_extract(string = Lineas[indice_final_productos], pattern = '[0-9]+[,][0-9]{2}')
  
  # Extraemos la información con los productos 
  inicio <- indice_inicio_productos + 1
  final <- indice_final_productos - 1
  
  Productos <- Lineas[inicio:final]
  Productos <- str_replace_all(string = Productos, pattern = '\\s+', ' ') # Eliminar multiples espacios en blanco
  
  # Valores a devolver
  
  # Reunimos la información general.
  InformacionCompra <- list(Direccion, CP, Municipio, Telefono, Fecha, IdTienda, NCaja, IdFactura, Total)
  
  valores <- list(InformacionCompra, Productos)
  return(valores)
}
```

Para la lectura de los productos, identificamos dos filtros esenciales. El primero, es si el ticket incluía parking o no. Este 'producto' estaba listado al final, lo que nos permitía de alguna forma reducir el listado de productos e identificar si había o no parking.

```{r Parking, include=FALSE}
# Filtro 1
# Función que detecta si hay parking o no.

# Valores que recibe:
# - ListaProductos = lista 'recuperada' de ExtraerInformacion -> ExtraeInformacion(Lineas)[[2]]

# Valores que devuelve:
# - Parking = Valor booleano
# - ListaProductos = lista de productos, recortada o no, depende si hay parking o no

DetectaParking <- function(ListaProductos){
  
  Parking <- FALSE
  
  if (any(grepl(pattern = 'PARKING', x = ListaProductos))) {
    Parking <- TRUE
  
    indice_parking <- grep(pattern = 'PARKING', x = ListaProductos)
    final <- indice_parking - 1
    ListaProductos <- ListaProductos[1:final]
  }
  
  valores <- list(Parking, ListaProductos)
  return(valores)
}
```

El segundo filtro, permitía saber si se compró pescado o no. Este filtro fue de gran utilidad dado que por la naturaleza de negocio de Mercadona, los tickets y los productos vienen clasificados en 2 categorías: _Venta por unidad_ y _veta al peso_ para pescado y, frutas y verduras.

Si en el ticket se registró la compra de pescado, ya podíamos establecer que a partir de ese filtro, los productos que estuvieran por debajo de esa línea, serían al peso. Y los que no, serían por unidad. Una vez que se identificara el tipo de producto, unitario o al peso, ya sería más fácil identificar la categoría a la que pertenece, por el formato en que fue registrado el producto en el ticket.

```{r Pescado, include=FALSE}
# Filtro 2
# Función que detecta si hubo compra de pescado o no. Ayuda en la lectura e identificacion del tipo de producto.

# Valores que recibe:
# - ListaProductos = Lista 'recuperada' del filtro anterior -> DetectaParking(ListaProductos)[[2]]

# Valores que devuelve:
# - Pescado = Valor booleano si hay pescado o no
# - ListaProductos = Todos los productos unitarios, o por peso, si NO TIENE PESCADO
# ---
# - Productos = Todos los productos unitarios
# - ProductosPeso = Los productos pescados y, frutas y verdutas

DetectaPescado <- function(ListaProductos){
  
  Pescado <- FALSE
  
  # ^ indica el inicio de la linea 
  # $ indica el final de la linea
  # Lo empleamos para que PESCADO sea el unico valor en la linea, y no confundir con otros productos
  if (any(grepl(x=ListaProductos, pattern='^PESCADO$'))) {
    
    Pescado <- TRUE

    # Guardo la posicion del primer PESCADO
    PrimerPescado <- grep(x=ListaProductos, pattern='^PESCADO$')[1]
    final <- PrimerPescado-1
    
    Productos <- ListaProductos[0:final] # Productos unitarios
    
    # Los productos a partir de la primer linea PESCADO, serán por peso.
    inicio <- PrimerPescado+1
    ListaProductosPeso <- ListaProductos[inicio:length(ListaProductos)]
    
    # En caso de encontrar otra linea con PESCADO dentro de los productos por peso, la quitamos 
    indices <- !grepl(x=ListaProductosPeso, pattern='^PESCADO$')
    
    ProductosPeso <- ListaProductosPeso[indices]
  }

  if (Pescado){
    valores <- list(Pescado, Productos, ProductosPeso)
  } else {
    valores <- list(Pescado, ListaProductos)
  }
  
  return(valores)
}

```

```{r Patrones, include=FALSE}
# Patrones para diferenciar los tupos de producto

# Sabemos que disponemos de 3 tipos de productos
TipoProducto <- c('Unitario', 'Pescado', 'Fruta y verdura')

# Patron normal, para productos unitarios con más de una unidad
patron_normal <- '^([0-9]+)\\s(.+?)\\s([0-9]+,[0-9]{2})\\s+([0-9]+,[0-9]{2})$'

# Caso 2: Cuando cantidad es 1. Es decir, sin precio unitario.
patron_cantidad_1 <- '^1\\s(.+?)\\s+([0-9]+,[0-9]{2})$'

# Caso 3: Productos por peso, tanto pescado como fruteria.
patron_pescado <- "(?i)^[A-ZÁÉÍÓÚÑ]+(?:\\s+[A-ZÁÉÍÓÚÑ]+)*\\s*(?:[0-9/]+)?(?:\\s+[A-ZÁÉÍÓÚÑ]+)*$"

patron_peso <- "^([0-9]+)\\s(.+)$"

patron_precio_peso <- "^([0-9,]+)\\s*kg\\s*([0-9,]+)\\s*€/kg\\s*([0-9,]+)$"

# ^ -> Indica el inicio de la cadena.
# [0-9] -> Un numero de 0 a 9.
# + -> Permite que sean varios numeros, caracteres.
# \\s -> Espacio.
# . -> Lee cualquier caracter, menos el salto de linea.
# ? -> Puede que el valor a evaluar esté o no. 
# , -> Valor literal de ','
# [0-9]{2} -> Exactamente dos numeros 
# $ -> Indica el final de la cadena
```

```{r Registro1, include=FALSE}

# Funcion que registra datos de los productos si tiene pescado.

# NOTA: Esta funcion solo sirve si se ha comprado pescado. Por eso se creo la funcion anterior 
# para detectar si había pescado o no en la compra.

# InformacionCompra = lista recuperada de ExtraerInformacion 
# Parking = valor bool recuperado de DetectaParking
# ListaProductosUnitarios = lista recuperada de la funcion DetectaPescado
# ListaProductosPeso = lista recuperada de la funcion DetectaPescado, siempre que se haya comprado pescado
# ProductosRegistrados = dataframe Compra, que contendrá todos los productos leidos

RegistraProductosConFiltro <- function (InformacionCompra, Parking, ListaProductosUnitarios, ListaProductosPeso, ProductosRegistrados){
  
  idfactura <- InformacionCompra[[8]]
  
  # Tratamiento para los productos unitarios
  
  i <- 1
  
  while (i <= length(ListaProductosUnitarios)){
    
    p <- ListaProductosUnitarios[i]
  
    if (grepl(pattern = patron_cantidad_1, x = p)){
      
      detalleproducto <- str_match(string = p, pattern = patron_cantidad_1)[2:3]
      
      nombreproducto <- detalleproducto[1]
      precio <- detalleproducto[2]
      tproducto <- TipoProducto[1]
      
      valores <- data.frame(
                    IdFactura = idfactura,
                    Producto = nombreproducto,
                    Cantidad = '1',
                    PrecioUnitario = precio,
                    ImporteProducto = precio, 
                    TipoProducto = tproducto, 
                    stringsAsFactors = FALSE)
      
      ProductosRegistrados <- rbind(ProductosRegistrados, valores)
      
    } else {
      # Si no sigue el patron de una unidad, seguirá el patrón de más de una unidad
      
      detalleproducto <- str_match(string = p, pattern = patron_normal)[2:5]
      
      cantidad <- detalleproducto[1]
      nombreproducto <- detalleproducto[2]
      precio <- detalleproducto[3]
      importe <- detalleproducto[4]
      tproducto <- TipoProducto[1]
      
      valores <- data.frame(
                    IdFactura = idfactura,
                    Producto = nombreproducto,
                    Cantidad = cantidad,
                    PrecioUnitario = precio, 
                    ImporteProducto = importe, 
                    TipoProducto = tproducto, 
                    stringsAsFactors = FALSE) 
      
      ProductosRegistrados <- rbind(ProductosRegistrados, valores)
      
    }
    i <- i + 1
  }
  
  # Tratamiento para los datos por peso
  
  i <- 1
  
  while (i <= length(ListaProductosPeso)){
    
    p <- ListaProductosPeso[i]
  
    if (grepl(pattern = patron_pescado, x = p)){
      
      nombreproducto <- p
      
      i <- i + 1
      
      detalleproducto <- ListaProductosPeso[i]
      detalleproducto <- str_match(string = detalleproducto, pattern = patron_precio_peso)[2:4]
  
      cantidad <- detalleproducto[1]
      precio <- detalleproducto[2]
      importe <- detalleproducto[3]
      tproducto <- TipoProducto[2]
      
      valores <- data.frame(
                    IdFactura = idfactura,
                    Producto = nombreproducto,
                    Cantidad = cantidad,
                    PrecioUnitario = precio, 
                    ImporteProducto = importe, 
                    TipoProducto = tproducto, 
                    stringsAsFactors = FALSE)
        
      ProductosRegistrados <- rbind(ProductosRegistrados, valores)
      
    } else {
      
      # Si no sigue el patron de pescado, seguirá el patron de frutas y verduras; por peso. 
      
      nombreproductopeso <- str_match(string = p, pattern = patron_peso)[2:3]
      
      cantidad <- nombreproductopeso[1]
      nombreproducto <- nombreproductopeso[2]
      
      i <- i + 1
      
      detalleproducto <- ListaProductosPeso[i]
      detalleproducto <- str_match(string = detalleproducto, pattern = patron_precio_peso)[2:4]
  
      cantidad <- detalleproducto[1]
      precio <- detalleproducto[2]
      importe <- detalleproducto[3]
      tproducto <- TipoProducto[3]
      
      valores <- data.frame(
                    IdFactura = idfactura,
                    Producto = nombreproducto,
                    Cantidad = cantidad,
                    PrecioUnitario = precio, 
                    ImporteProducto = importe, 
                    TipoProducto = tproducto, 
                    stringsAsFactors = FALSE)
      
      ProductosRegistrados <- rbind(ProductosRegistrados, valores)
    }
    i <- i + 1
  }
  
  # Solo devolverá el dataframe que contiene los productos registrados
  
  return(ProductosRegistrados)
}
```

```{r Registro2, include=FALSE}
# Funcion que registra datos de los productos cuando no se ha comprado pescado

RegistraProductosSinFiltro <- function (InformacionCompra, Parking, ListaProductos, ProductosRegistrados){
  
  idfactura <- InformacionCompra[[8]]
  
  # Tratamiento para los productos unitarios

  i <- 1
    
  while (i <= length(ListaProductos)) {
    
    p <- ListaProductos[i]
    
    if (grepl(pattern = patron_normal, x = p) | grepl(pattern = patron_cantidad_1, x = p)){
      
      tproducto <- TipoProducto[1]
      
      if (grepl(pattern = patron_normal, x = p)) {
        
        # Productos que tienen mas de una cantidad 
        
        detalleproducto <- str_match(string = p, pattern = patron_normal)[2:5]
        
        cantidad <- detalleproducto[1]
        nombreproducto <- detalleproducto[2]
        precio <- detalleproducto[3]
        importe <- detalleproducto[4]
        
        valores <- data.frame(
                    IdFactura = idfactura,
                    Producto = nombreproducto,
                    Cantidad = cantidad,
                    PrecioUnitario = precio, 
                    ImporteProducto = importe, 
                    TipoProducto = tproducto, 
                    stringsAsFactors = FALSE)
        
        ProductosRegistrados <- rbind(ProductosRegistrados, valores)
        
      } else if (grepl(pattern = patron_cantidad_1, x = p)){
        
        # Productos que tienen una (1) cantidad 
          
        cantidad <- '1'
        
        detalleproducto <- str_match(string = p, pattern = patron_cantidad_1)[2:3]
        
        nombreproducto <- detalleproducto[1]
        precio <- detalleproducto[2]
        
        valores <- data.frame(
                    IdFactura = idfactura,
                    Producto = nombreproducto,
                    Cantidad = cantidad,
                    PrecioUnitario = precio, 
                    ImporteProducto = precio, 
                    TipoProducto = tproducto, 
                    stringsAsFactors = FALSE)
        
        ProductosRegistrados <- rbind(ProductosRegistrados, valores)
      }
      
    } else {
      
      # Si no tienen el patron normal o de una cantidad, entonces es un producto por peso 
      
      # Tratamiento producto por peso, para frutas y verduras
      
      tproducto <- TipoProducto[3]
      
      nombreproductopeso <- str_match(string = p, pattern = patron_peso)[2:3]
      
      cantidad <- nombreproductopeso[1]
      nombreproducto <- nombreproductopeso[2]
      
      i <- i + 1
      
      detalleproducto <- ListaProductos[i]
      detalleproducto <- str_match(string = detalleproducto, pattern = patron_precio_peso)[2:4]
  
      cantidad <- detalleproducto[1]
      precio <- detalleproducto[2]
      importe <- detalleproducto[3]
      
      valores <- data.frame(
                    IdFactura = idfactura,
                    Producto = nombreproducto,
                    Cantidad = cantidad,
                    PrecioUnitario = precio, 
                    ImporteProducto = importe, 
                    TipoProducto = tproducto, 
                    stringsAsFactors = FALSE)
      
      ProductosRegistrados <- rbind(ProductosRegistrados, valores)
    }
    i <- i + 1
  }
  
  # Solo devolverá el dataframe que contiene los productos registrados
  return(ProductosRegistrados)
  
}
```

```{r RegistroGeneral, include=FALSE}
# General 

# Funcion que almacena:

# 1. El nombre de los ficheros que no fueron leidos.

# 2. El nombre de los ficheros que fueron leidos; los que corresponden a Mercadona. 

# 3. Información de todas las tiendas que fueron leidas.

# 4. Información sobre productos y compras realizadas

RegistroFichero <- function(Nombrepdf, DF_FicherosNoLeidos, DF_FicherosLeidos, DF_Tiendas, DF_Productos, DF_Compra) {
  
  Verifica <- EsMercadona(Nombrepdf)
  
  # Bool para saber si es de mercadona o no
  V <- Verifica[[1]]
  
  if (V) {
    
    # Verifica si se pagó con tarjeta o no 
    Tarjeta <- Verifica[[2]]
    
    # Todas las lineas leidas
    Lineas <- Verifica[[3]]
    
    # Datos contenidos en el ticket
    datos <- ExtraeInformacion(Lineas)
    
    InfoCompra <- datos[[1]]
    
    direccion <- InfoCompra[[1]]
    codpos <- InfoCompra[[2]]
    municipio <- InfoCompra[[3]]
    tel <- InfoCompra[[4]]
    fecha <- InfoCompra[[5]]
    id_tienda <- InfoCompra[[6]]
    id_factura <- InfoCompra[[8]]
    total <- InfoCompra[[9]]
    
    # Bloque de datos que contiene los productos, sin filtros
    Productos <- datos[[2]]
    
    # FILTRO 1
    filtro1 <- DetectaParking(Productos)
    
    # Valor bool para saber si tiene parking o no
    ValorParking <- filtro1[[1]]
    
    # Todo el bloque que contiene los productos, con filtro parking
    Productos <- filtro1[[2]]
    
    # FILTRO 2
    filtro2 <- DetectaPescado(Productos)
    
    # Valor bool para saber si tiene pescado o no
    Pescado <- filtro2[[1]]
    
    # Añadimos los ficheros que fueron leidos correctamente y además, 
    # añadimos la factura a la que corresponde para verificar posteriormente
    
    if (!id_factura %in% DF_FicherosLeidos$IdFactura){
      
      valores <- data.frame( IdFactura = id_factura,
                             NombreFichero = Nombrepdf,
                             stringsAsFactors = FALSE )
      
      DF_FicherosLeidos <- rbind(DF_FicherosLeidos, valores)
      
    }

    if (!id_factura %in% DF_Compra$IdFactura) {
      
      valores <- data.frame( Fecha = fecha,
                             IdTienda = id_tienda,
                             IdFactura = id_factura,
                             Parking = ValorParking,
                             Tarjeta = Tarjeta,
                             ImporteTotal = total,
                             stringsAsFactors = FALSE)
      
      DF_Compra <- rbind(DF_Compra, valores)
      
    }

    
    if (!id_tienda %in% DF_Tiendas$IdTienda){

      valores <- data.frame( IdTienda = id_tienda,
                              Direccion = direccion,
                              CodigoPostal = codpos,
                              Municipio = municipio,
                              Telefono = tel,
                             stringsAsFactors = FALSE )
      
      DF_Tiendas <- rbind(DF_Tiendas, valores)
    }
    
    # INFORMACION SOBRE LOS PRODUCTOS COMPRADOS
    
    if (Pescado) {
      
      ProductosUnitarios <- filtro2[[2]]
      ProductosPeso <- filtro2[[3]]
      
      DF_Productos <- RegistraProductosConFiltro( InformacionCompra = InfoCompra,
                                 Parking = ValorParking,
                                 ListaProductosUnitarios = ProductosUnitarios,
                                 ListaProductosPeso = ProductosPeso,
                                 ProductosRegistrados = DF_Productos
                                 )
    } else {
      
      Productos <- filtro2[[2]]
      
      DF_Productos <- RegistraProductosSinFiltro ( InformacionCompra = InfoCompra,
                                             Parking = ValorParking,
                                             ListaProductos = Productos,
                                             ProductosRegistrados = DF_Productos)
    }

  } else {
    
    # Si no es de Mercadona
    # INFORMACION GENERAL DE LOS FICHEROS
    
    if (!(Nombrepdf %in% DF_FicherosNoLeidos$NombreFichero)) {
      
      valor <- data.frame(NombreFichero = Nombrepdf,
                           stringsAsFactors = FALSE )
    
      DF_FicherosNoLeidos <- rbind(DF_FicherosNoLeidos, valor)
    }
  }

  valores <- list(FicherosNoLeidos = DF_FicherosNoLeidos,
                  FicherosLeidos = DF_FicherosLeidos,
                  Tiendas = DF_Tiendas,
                  Productos = DF_Productos,
                  Compras = DF_Compra)
  
  # Devuelve todos los dataframes con la respectiva información
  
  return(valores)
}

```

```{r include=FALSE}
# Verificacion de las funciones anteriores para todos los ficheros

# Carga de todos los ficheros
# lista_ficheros <- list.files(path = 'data/', pattern = "\\.pdf$")
lista_nombres_ficheros <- list.files(path = 'data/')
length(lista_nombres_ficheros)
```

```{r CargaFicheros, include=FALSE}
## Bucle para cargar la informacion de cada fichero

for (f in lista_nombres_ficheros) {
  
  Resultado <- RegistroFichero(Nombrepdf = f, 
                               DF_FicherosNoLeidos = NoLeido, 
                               DF_FicherosLeidos = FicheroLeido, 
                               DF_Tiendas = Tienda, 
                               DF_Productos = Producto, 
                               DF_Compra = Compra)

  NoLeido <- Resultado$FicherosNoLeidos
  FicheroLeido <- Resultado$FicherosLeidos
  Tienda <- Resultado$Tiendas
  Producto <- Resultado$Productos
  Compra <- Resultado$Compras
}
```

## Ficheros no leidos

Solo aquellos ficheros que estuvieran con el formato correcto, serían tratados. Es decir, aquellos ficheros que tuvieran un escaner, foto u otro formato de factura distinto al formato de Mercadona, no serían tratados. Para identificarlos y corroborar su contenido, hemos almacenado el nombre del fichero en un dataframe diferente _NoLeido_.

```{r include=FALSE}
# Comprobacion de los ficheros no leidos 
lista_f_almacenados <- c(NoLeido$NombreFichero, FicheroLeido$NombreFichero)
diferencia <- setdiff(lista_nombres_ficheros, lista_f_almacenados)
diferencia
```

```{r include=FALSE}
# De estos nombres, identificamos que se trata de ficheros repetidos. Ya fueron leidos anteriormente 
 #y por tanto, no se vuelven a leer ni almacenar. 

## Verificamos los valores NA, ya que no deberian haber
sum(is.na(Compra))

sum(is.na(Producto))

sum(is.na(Tienda))
```

## Presentación parcial de los datos

Esta es una representación sobre cómo se almacenaron los datos para empezar a trabajar sobre ellos. En la Tabla \@ref(tab:TablaTiendas) podemos ver todas las tiendas en las que se han hecho las compras. En total, se han registrado 34 tiendas.

```{r TablaTiendas, echo=FALSE, results='asis'}
kable(head(Tienda, 10), caption = 'Tabla de tiendas leidas', booktabs = TRUE)
```

En la Tabla \@ref(tab:TablaProductos) se muestran los productos que fueron leídos, identificando por ejemplo el ticket de compra, el tipo de producto, cantidad, entre otros.

```{r include=FALSE}
# Renombramos el nombre de la columna Producto, para no confundir con la tabla 
colnames(Producto)[2] <- 'DescripcionProducto'
```


```{r TablaProductos, echo = FALSE, results ='asis'}
kable(head(Producto, 10), caption = 'Tabla de productos leidos', booktabs = TRUE) 
```

# Limpieza de datos

Para garantizar la fiabilidad de los datos y realizar su posterior análisis, es importante realizar el proceso de limpieza de datos. Podremos ver los valores NA, máximos, mínimos, y evaluar las diferentes características.

## Valores vacios

En principio, dada la naturaleza del ejercicio, de extracción y carga de los datos, no deberían haber valores nulos. Sin embargo, es necesario verificar, especialmente con los dataframes que queremos analizar: Producto y Tienda.

```{r include=FALSE}
colSums(is.na(Producto))
```

```{r include=FALSE}
vis_miss(Producto)
```

```{r include=FALSE}
colSums(is.na(Tienda))
```

```{r include=FALSE}
vis_miss(Tienda)
```

## Problemas con tipos de datos

Con _glimpse_ podemos ver algunos datos del dataframe, además de comprobar que cada columna tenga su tipo adecuado. En el dataframe de tienda, podriamos poner tanto el id, el codigo postal, y el telefono como números enteros, pero, ya que no tendria sentido realizar operaciones propias de los numeros enteros con estos datos, no será necesario.

```{r include=FALSE}
glimpse(Tienda)
```

Con los dataframes Compra y Producto, no podemos hacer lo mismo. Las variables como _Fecha_, _ImporteTotal_, _Cantidad_ y _PrecioUnitario_, deben tener el dato correspondiente para realizar las operaciones necesarias. Por ejemplo, dentro de las variables numéricas, es importante sustituir las comas por puntos para identificar los decimales y transformar correctamente el dato. Por último, el _TipoProducto_, _Parking_ y la variable _Tarjeta_, que serán de tipo categórico.

```{r include=FALSE}
# Actualizacion para la tabla Compra. Variables a transformar:
# Fecha
# Parking
# Tarjeta
# Importe
glimpse(Compra)

Compra <- Compra %>%
            mutate(Fecha = dmy_hm(Fecha),
                   Parking = as.factor(Parking),
                   Tarjeta = as.factor(Tarjeta),
                   ImporteTotal = str_replace_all(string = ImporteTotal, pattern = ",", replacement = ".")) %>%
            mutate(ImporteTotal = as.numeric(ImporteTotal))

summary(Compra)
```

```{r include=FALSE}
# Actualización para la tabla Producto. Variables a transformar:
# Cantidad - Reemplazar coma
# PrecioUnitario - Reemplazar coma
# ImporteProducto - Reemplazar coma
# TipoProducto
glimpse(Producto)

Producto <- Producto %>%
              mutate(Cantidad = str_replace_all(string = Cantidad, pattern = ",", replacement = "."),
                     PrecioUnitario = str_replace_all(string = PrecioUnitario, pattern = ",", replacement = "."),
                     ImporteProducto = str_replace_all(string = ImporteProducto, pattern = ",", replacement = ".")) %>%
              mutate(Cantidad = as.numeric(Cantidad),
                     PrecioUnitario = as.numeric(PrecioUnitario),
                     ImporteProducto = as.numeric(ImporteProducto),
                     TipoProducto = as.factor(TipoProducto))

summary(Producto)
```

Para finalizar hacemos una verificacion sobre los valores repetidos. En principio, no deberían haber valores repetidos, ya que al hacer el registro de los datos, se evito este problema. Sin embargo, usando _unique_ podemos asegurarnos.

```{r include=FALSE}
# IMPORTANTE: Identificar los valores duplicados, que se eliminan tras la sentencia posterior.  
Producto %>%
  group_by(IdFactura) %>%
  count(DescripcionProducto) %>%
  filter(n > 1) %>%
  inner_join(FicheroLeido, by = 'IdFactura')

Producto %>%
  filter(IdFactura == '052628') %>%
  duplicated()

# Eliminar datos duplicados
Compra <- unique(Compra)
Producto <- unique(Producto)
Tienda <- unique(Tienda)
```

# Resultados

## Análisis de varibales

Una vez tenemos limpios los datos, procedemos a analizarlos. Debemos tener en cuenta que dada la naturaleza de los datos y el desarrollo del trabajo, el análisis de las variables y las relaciones entre ellas, las veremos en profundidad en los apartados siguientes. Sin embargo, para tener un acercamiento a los datos, se puede ver la Figura \@ref(fig:FiguraVariables).

```{r include=FALSE, message=FALSE, warning=FALSE}
g_parking = ggplot(data = Compra, mapping = aes(x = Parking, fill = Parking)) +
              geom_bar(stat = 'count') +
              theme(axis.text.x = element_blank(),
                    axis.ticks.x = element_blank())

g_tipoproducto = ggplot(data = Producto, mapping = aes(x = TipoProducto, fill = TipoProducto)) +
                    geom_bar(stat = 'count') +
                    theme(axis.text.x = element_blank(),
                    axis.ticks.x = element_blank())

g_precioproductos = ggplot(data = Producto, aes(x = ImporteProducto)) +
                      geom_histogram(aes(y = stat(density)),
                                     binwidth = 1,
                                     col = 'dodgerblue',
                                     fill = 'dodgerblue',
                                     alpha = 0.2) +
                      geom_density(col='darkgreen') +
                      labs(title = 'Histograma de importes por productos',
                           x = 'Importe por producto') + 
                      theme(plot.title = element_text(size = 8),
                            axis.title = element_text(size = 8)) +
                      geom_vline(xintercept = mean(Producto$ImporteProducto),
                                 col = 'red', 
                                 linetype = 'dashed')

g_preciototales = ggplot(data = Compra, aes(x = ImporteTotal)) +
                                        geom_histogram(aes(y = stat(density)),
                                                       binwidth = 10,
                                                       col = 'coral',
                                                       fill = 'coral',
                                                       alpha = 0.2) +
                                        geom_density(col='darkgreen') +
                                        labs(title = 'Histograma de importes totales',
                                             x = 'Importe total por factura') + 
                                        theme(plot.title = element_text(size = 10),
                                              axis.title = element_text(size = 8)) +
                                        geom_vline(xintercept = mean(Producto$ImporteProducto),
                                                   col = 'red',
                                                   linetype = 'dashed')

g_anual = Compra %>%
            group_by(Mes = month(Fecha),
                     Anio = year(Fecha)) %>%
            summarise(Total = sum(ImporteTotal)) %>%
            mutate(Fecha_plot = make_date(Anio, Mes)) %>%
            ggplot(mapping = aes(x = Mes, y = Total, col = factor(Anio), group = Anio)) +
            geom_point() +
            geom_line(aes(group = Anio)) +
            labs (title = 'Gasto mensual por anio', 
                  y = 'Total') +
            scale_x_continuous(breaks = seq(1, 12, by = 1))
```


```{r FiguraVariables, fig.cap='Análisis de variables', echo=FALSE, message=FALSE, warning=FALSE, fig.width=6, fig.height=4, fig.align='center'}
# Usando patchwork
(g_precioproductos + g_parking) / (g_preciototales + g_tipoproducto) / g_anual
```

Mercadona se caracteriza por ofrecer productos a precios bajos. Por ejemplo, podemos ver como los importes por productos, tienen un sesgo por derecha, hacia precios menores a los 10 euros, dónde su media no supera los 5 euros. Por otro lado, los productos que más se han de comprar en Mercadona, son los unitarios. Los pescados y, frutas y verdura, no tienen la misma proporción. Por último, el 90% de los tickets analizados registran parking.

A pesar de que no se presentan gran cantidad de datos para ver la variación de los precios en los productos por año, y su comportamiento y/o frecuencia de compra por cada mes, vemos que hay una tendencia a comprar entre los primeros 4 meses del año y el final.

## Continuación análisis...

# Conclusiones

## Respuesta a las preguntas

1.	¿Qué combinaciones de productos se compran con mayor frecuencia en una misma factura? 

```{r}



```

2.	¿Qué productos mantienen un volumen de ventas estable, independientemente de cambios en su precio unitario?

```{r}

```


5.⁠ ⁠¿Cuáles son los 5 productos, de los vendidos por unidades, con más ventas? ¿Cuántas unidades de cada uno se han vendido?

```{r}
top_por_unidades <- Producto %>%
  filter(TipoProducto == "Unitario") %>%
  group_by(DescripcionProducto) %>%
  summarise(UnidadesVendidas = sum(Cantidad, na.rm = TRUE)) %>%
  arrange(desc(UnidadesVendidas)) 

top_por_unidades[1:5, ]

# Visualización
ggplot(top_por_unidades[1:5, ], aes(x = reorder(DescripcionProducto, UnidadesVendidas), y = UnidadesVendidas)) +
  geom_col(fill = "darkblue") +
  coord_flip() +
  labs(title = "Top 5 productos unitarios más vendidos",
       x = "Producto",
       y = "Unidades vendidas")
```

6.⁠ ⁠Si consideramos la categoría de FRUTAS Y VERDURAS. Cuáles son los 5 productos más vendidos? ¿Cuántos kilos se han vendido de cada uno de estos productos?

```{r}
top_frutas_verduras <- Producto %>%
  filter(TipoProducto == "Fruta y verdura") %>%
  group_by(DescripcionProducto) %>%
  summarise(KilosVendidos = sum(Cantidad, na.rm = TRUE)) %>%
  arrange(desc(KilosVendidos))

top_frutas_verduras[1:5, ]

# Visualización
ggplot(top_frutas_verduras[1:5, ], aes(x = reorder(DescripcionProducto, KilosVendidos), y = KilosVendidos)) +
  geom_col(fill = "darkgreen") +
  coord_flip() +
  labs(title = "Top 5 frutas y verduras más vendidas",
       x = "Producto",
       y = "Kilos vendidos")
```

PREGUNTA 7.	Si consideramos la categoría de PESCADO. Cuáles son los 5 productos más vendidos? ¿Cuántos kilos se han vendido de cada uno de estos productos?

Para saber cuáles son los 5 productos más vendidos considerando únicamente la categoría pescado, debemos primero filtrar los datos para quedarnos solamente con la categoría TipoProducto y que esta contenga el valor de "Pescado", seguidamente calcularemos los kilos totales vendidos de cada producto y, por último mediante una suma nos quedaremos con los 5 productos más vendidos.

```{r}

#Filtramos para quedarnos con los productos que sean pescados.
pescado <- Producto %>%
  filter(TipoProducto == "Pescado")

#Calculamos los kilos vendidos por producto
kilos_por_producto <- pescado %>%
  group_by(DescripcionProducto) %>%
  summarise(kilos_totales = sum(Cantidad, na.rm = TRUE))

#Seleccionamos los 5 productos más vendidos
frecuencia_compras <- pescado %>%
  group_by(DescripcionProducto) %>%
  summarise(veces_comprado = n()) %>%
  arrange(desc(veces_comprado)) %>%
  head(frecuencia_compras, n = 5)
# Unimos ambas tablas
frecuencia_kilos <- left_join(frecuencia_compras, kilos_por_producto, by = "DescripcionProducto")

print(frecuencia_kilos)

```
Por lo tanto los 5 productos más vendidos de la categoría pescado son la bacaladilla con una venta de 5.782 kg, la sepia fresca con 2.642 kg vendidos, la sepia lonja con 2.792 kg vendidos, el lenguado fresc europ con 1.248 kg vendidos y por último la sepia sucia, con 2.402 kg vendidos.

PREGUNTA 8.	Muestra mediante un gráfico de líneas como ha variado el precio por kilo de las bananas y los plátanos en los tickets disponibles, a lo largo del tiempo.

Primero debemos unir las dos tablas "Compra" y "Producto" ya que en una se encuntra la descripción del producto y en otra la fecha, que nos interesa bastante para responder a la pregunta. Una vez unida filtramso la descripción del producto para quedarnos unicamente con los productos "platano" y "banana". Calculamos el precio medio del kilo por mes y representamos graficamente ya que es una forma muy fácil de interpretar los datos, y de ver la evolución del precio de estos dos productos a lo largo del tiempo.


```{r}

#Unimos las dos facturas mediante IdFactura
tablas_unidas <- Producto %>%
  inner_join(Compra, by = "IdFactura")

#Filtramos solo por bananas y plátanos
platano <- tablas_unidas %>%
  filter(grepl("banana|platano", DescripcionProducto, ignore.case = TRUE)) %>%
  mutate(Mes = floor_date(Fecha, "month"))

#Calculamos el precio medio por mes
precios_mes <- platano %>%
  group_by(Mes, DescripcionProducto) %>%
  summarise(PrecioPromedio = mean(PrecioUnitario, na.rm = TRUE)) %>%
  ungroup()

#Representamos gráficamente
ggplot(precios_mes, aes(x = Mes, y = PrecioPromedio, color = DescripcionProducto)) +
  geom_line(size = 1.5) +
  geom_point(size = 3) +
  labs(title = "Evolución mensual del precio por kilo",
       x = "Meses",
       y = "Precio por kilo (€)",
       color = "Producto") +
  theme_minimal(base_size = 14)

```

Podemos concluir que el precio de la banana se ha mantenido prácticamente estable a lo largo del año, presentando únicamente una leve caída puntual, de 1.5 euros a menos de un euro. En cambio, el precio del plátano ha mostrado una mayor variabilidad, de 2 euros incrementando a mas de 3 en menos de 4 meses, además cuenta con un aumento significativo seguido de una fuerte disminución, para luego volver a incrementar su valor.


9.  ¿Cuál es la procedencia de los tickets? ¿Qué ciudad/ pueblo tiene un mayor número de tickets?


Podemos ver a partir del siguiente gráfico de barras, los diferentes municipios de los que proceden los tickets, y por color, la cantidad de tiendas diferentes con su porción de tickets, hay una gran variedad de localidades diferentes, la mayoria de Valencia, pero alguna que otra de Alicante o de las Islas Baleares, incluso de Almeria (Vera, Garrucha)

```{r echo=FALSE}
frec_tnd = Compra %>%
  left_join(Tienda, by = "IdTienda") %>%
  select(IdTienda, Municipio)

# Gráfrico de barras con todas las tiendas
frec_tnd %>%
  ggplot(aes(x = Municipio, fill = IdTienda)) +
  geom_bar() +
  theme(axis.text.x = element_text(angle = 45, hjust = 1), legend.position = "none") +
  labs(title = "Número de tickets por municipio", y = NULL)
```

En este otro grafo hemos filtrado por las tiendas con más de 50 tickets, vemos que principalmente los tickets vienen, naturalmente, de establecimientos localizados en Valencia, pero también podemos ver grandes torres de Alcoy, Alboraya y Burjassot.

Alboraya y Burjassot se situan colindantes a valencia, pero Alcoy parece ser una fuente de estudiantes de Ciencia de Datos venidos de Alicante.

Podemos ver, en el gráfico una gran variedad de tiendas diferentes en Valencia, algunas con muchos tickets mientras que otras no tanto, pero en las demás ciudades parece faltar esa variedad, aunque el total de instancias sea mayor en muchos casos que de algunas tiendas de Valencia juntas. 

```{r echo=FALSE}
# Gráfrico de barras con tiendas con por lo menos 50 tickets

frec_tnd %>%
  count(Municipio) %>%
  filter(Municipio %in% (frec_tnd  %>%count(Municipio) %>% filter(n > 50))$Municipio) %>%
  arrange(n) %>%
  mutate(Municipio = factor(Municipio, levels = Municipio)) %>%
  ggplot(aes(x = Municipio, y = n)) +
  geom_col(fill = "darkblue") +
  coord_flip() +
  labs(x = NULL, y = "Número de tickets") +
  theme_minimal() +
  theme(axis.text.y = element_text(size = 10))

```

10. Muestra mediante un diagrama el número de tickets recogidos cada día de las semana. ¿Si tuvieses que cerrar un día entre semana qué día lo harías?

Parece que lo obvio, según el gráfico, sería cerrar los domingos, pero por conocimiento del medio sabemos que la mayoria de las tiendas cierran ese mismo día, debe ser una anomalía, que abran los domingos, el siguiente mejor día para cerrar, es el jueves como podemos ver, aun así podemos ver varias cosas interesantes, un pico enorme en los sabados, y uno menos grande los lunes y los viernes, parece que todo el mundo evita hacer las comprar entresemana en la medida de lo posible.

```{r echo=FALSE}
Compra %>%
  mutate(Dia = format(Fecha, "%A"),
         Dia = factor(Dia, levels = c("lunes", "martes", "miércoles", "jueves", "viernes", "sábado", "domingo"))) %>%
  ggplot(aes(x = Dia)) +
  geom_bar(fill = "darkgreen") +
  labs(title = "Frecuencia de tickets por día de la semana", y = NULL, x = NULL)
```
